【裁判字號】    99,上訴,50
【裁判日期】    990315
【裁判案由】    違反毒品危害防制條例
【裁判全文】
臺灣高等法院高雄分院刑事判決          99年度上訴字第50號
    上  訴  人  臺灣高雄地方法院檢察署檢察官
    上  訴  人
    即  被  告  甲○○
    選任辯護人  陳建誌  律師
上列上訴人因被告違反毒品危害防制條例案件，不服臺灣高雄地
方法院98年度訴字第379 號中華民國98年11月30日第一審判決（
起訴案號：臺灣高雄地方法院檢察署97年度偵字第34014 號），
提起上訴，本院判決如下：
    主  文
原判決關於有罪及定應執行刑部分，均撤銷。
甲○○販賣第二級毒品，處有期徒刑柒年陸月，扣案之NOKIA 牌
紫色行動電話壹具（不含其內之門號0000000000號SIM 卡）沒收
，販賣毒品所得之財物新臺幣伍佰元沒收，如全部或一部不能沒
收時，以其財產抵償之；又販賣第三級毒品，處有期徒刑伍年陸
月，扣案之NOKIA 牌紫色行動電話壹具（不含其內之門號000000
0000號SIM 卡）沒收，販賣毒品所得之財物新臺幣貳仟元沒收，
如全部或一部不能沒收時，以其財產抵償之。應執行有期徒刑玖
年，扣案之NOKIA 牌紫色行動電話壹具（不含其內之門號000000
0000號SIM 卡）沒收，販賣毒品所得之財物新臺幣貳仟伍佰元沒
收，如全部或一部不能沒收時，以其財產抵償之。
其他上訴駁回（被訴無罪部分）。
    事  實
一、甲○○明知甲基安非他命、愷他命分別係毒品危害防制條例
    第2 條第2 項第2 、3 款所定之第二、三級毒品，不得擅自
    持有、販賣，竟先後於：
  (一)97年8 月17日凌晨2 時17分許，接獲谷巍以門號0000000000
    號行動電話，撥打至其使用之門號0000000000號行動電話（
    搭配其所有之NOKIA 牌紫色行動電話話機使用），谷巍在電
    話中，表示欲向甲○○購買第二級毒品甲基安非他命，甲○
    ○即基於意圖營利而販賣第二級毒品之犯意，約定以新臺幣
    （下同）500 元之代價，將第二級毒品甲基安非他命1 包販
    賣與谷巍，雙方並於同日凌晨3 時某分許，在高雄市三民區
    ○○○路與正義路口完成交易，而谷巍購得上開第二級毒品
    甲基安非他命後，隨即在其所駕駛之汽車上予以施用（此部
    分由軍事檢察官另行處理）。
  (二)97年11月23日凌晨2 時2 分許，接獲黃俊傑以門號00000000
    00號行動電話，撥打至其使用之門號0000000000號行動電話
    （搭配其所有之NOKIA 牌紫色行動電話話機使用），黃俊傑
    在電話中，表示欲向甲○○購買3000元份量之第三級毒品愷
    他命，甲○○即基於意圖營利而販賣第三級毒品之犯意，同
    意販賣第三級毒品愷他命與黃俊傑，嗣因甲○○無法取得足
    夠份量之第三級毒品愷他命，乃於同日凌晨2 時19分許，以
    上開門號0000000000號行動電話，撥打至黃俊傑使用之門號
    0000000000號行動電話，詢其是否同意僅購買2000元份量之
    第三級毒品愷他命，經黃俊傑應允後，甲○○即於同日凌晨
    2 時56分許，至黃俊傑位在高雄市○○區○○路8 巷13號9
    樓之住處樓下完成交易。嗣因谷巍係逾假未歸之逃兵，而經
    高雄縣憲兵隊人員查獲，並於接受高雄憲兵隊人員詢問時，
    供陳其係向甲○○購買毒品，高雄憲兵隊即據此向原審法院
    聲請對甲○○所使用之上開門號0000000000號行動電話實施
    通訊監察，復於97年12月2 日下午5 時50分許，持原審法院
    核發之搜索票，至其女友顏妙玲位在高雄縣鳳山市○○路26
    8 之9 號5 樓之住處實施搜索，並當場在甲○○身上扣得如
    附表2 編號A01 至A05 所示之物，及在顏妙玲房間內扣得如
    附表2 編號B01 至B55 所示之物，因而查悉上情。
二、案經高雄縣憲兵隊移送臺灣高雄地方法院檢察署檢察官偵查
    起訴。
    理  由
甲、程序方面：
一、按被告以外之人於審判外之言詞或書面陳述，除法律有規定
    者外，不得作為證據，刑事訴訟法第159 條第1 項定有明文
    。本件證人顏妙玲、賴建元、高啟榮、卓金旺於警詢中之陳
    述，為被告以外之人於審判外之陳述，且經被告甲○○及其
    辯護人於本院審理中主張其無證據能力，經查：
  (一)證人顏妙玲固曾於警詢中陳稱：伊有見過被告拿扣案的器具
    及容器使用，但不知道被告在做什麼，伊並有問被告該等物
    品用途，而被告要伊不要問那麼多等語（見警卷第58頁、第
    59頁），惟其所述內容與其於原審審理中之證詞（見原審卷
    第244 頁），並無不符之情形，是與刑事訴訟法第159 條之
    2 規定「被告以外之人於檢察事務官、司法警察官或司法警
    察調查中所為之陳述，與審判中不符時，其先前之陳述具有
    較可信之特別情況，且為證明犯罪事實存否所必要者，得為
    證據」之要件，不相符合，復查無其他依法得為證據之情事
    ，自不得作為證據。
  (二)證人賴建元於警詢中雖陳述：伊向被告購買過甲基安非他命
    2 次，第1 次是於97年10月中旬，向被告購買2,000 元的甲
    基安非他命，交易地點在高雄市○○路上的高雄中學門口；
    第2 次則是於97年11月初，在高雄市○○○路上麥當勞速食
    店門口，向被告購買1,000 元的甲基安非他命等語（見警卷
    第67頁、第68頁），然本件檢察官起訴被告涉嫌販賣第二級
    毒品與證人賴建元之犯罪事實，係「於97年11月4 日，經賴
    建元以（08）0000000 號電話，撥打被告使用之門號000000
    0000號行動電話為聯絡後，在『屏東縣潮洲鎮某處』，以1,
    000 元之代價，販賣數量不詳之第二級毒品甲基安非他命與
    賴建元『未遂』」，是證人賴建元上開於警詢中之證詞，顯
    與被告被訴之犯罪事實無關，而非證明犯罪事實存否所必要
    ，未合於刑事訴訟法第159 條之2 規定得為證據之要件，且
    查無其他依法得為證據之情事，自不得作為證據。
  (三)證人高啟榮於警詢中固曾證稱：伊於97年10月中旬，有以2,
    000 元之代價，在高雄市○○路高雄中學前某巷子內的1 間
    大樓，向被告購買甲基安非他命等語（見警卷第75頁、第76
    頁），然本件檢察官起訴被告涉嫌販賣第二級毒品與證人高
    啟榮之犯罪事實，係「於『97年11月10日』，在高雄市○○
    路某處，以『1400元』之代價，販賣數量不詳之第二級毒品
    甲基安非他命與高啟榮『未遂』」，是證人高啟榮上開於警
    詢中之證詞，要與被告被訴之犯罪事實無關，而非證明犯罪
    事實存否所必要，未合於刑事訴訟法第159 條之2 規定得為
    證據之要件，且查無其他依法得為證據之情事，自不得作為
    證據。
  (四)證人卓金旺於其本身涉嫌違反毒品危害防制條例案件之警詢
    中雖曾供陳：在伊住處房間所扣獲之1 包FM2 ，是被告無償
    轉讓給伊的等語（見偵查卷(二)第130 頁），然其此部分之供
    述內容，並未就被告轉讓之時間、地點予以陳述，所陳內容
    並不具體、明確，且其嗣於偵訊中，又已就相關事實予以清
    楚證述（見偵查卷第124 頁），是以其於偵訊中之證詞，作
    為相關事實之認定即足，從而，證人卓金旺前開於警詢中之
    陳述，並非證明犯罪事實存否所必要，未合於刑事訴訟法第
    159 條之2 規定得為證據之要件，且查無其他依法得為證據
    之情事，自不得作為證據。
二、次按被告以外之人於審判外之陳述，雖不符前4 條之規定，
    而經當事人於審判程序同意作為證據，法院審酌該言詞陳述
    或書面陳述作成時之情況，認為適當者，亦得為證據。當事
    人、代理人或辯護人於法院調查證據時，知有第159 條第1
    項不得為證據之情形，而未於言詞辯論終結前聲明異議者，
    視為有前項之同意，刑事訴訟法第159 條之5 定有明文。卷
    附憲兵司令部刑事鑑識中心鑑定書、電子地圖、通訊監察譯
    文、搜索扣押筆錄、扣押物品目錄表、財團法人臺灣省私立
    高雄仁愛之家附設慈惠醫院（下稱慈惠醫院）函文、高雄憲
    兵隊函文、法務部調查局函文及出具之鑑定資料，均係被告
    以外之人於審判外之書面陳述，而檢察官、被告及其辯護人
    ，就上開書面陳述，未於本院審理過程中聲明異議，本院並
    審酌前開書面陳述作成時之情況均屬正常，所取得過程並無
    瑕疵，且與本案相關之待證事實具有關連性，認適當作為證
    據，依前開刑事訴訟法第159 條之5 之規定，認上開陳述均
    具有證據能力。另本件證人谷巍於警詢中之陳述，乃被告以
    外之人於審判外之言詞陳述，且經被告辯護人於本院審理中
    主張其無證據能力，復查無其他依法得為證據之情事，依上
    開條文規定，自不得作為證據。惟刑事訴訟法第159 條第1
    項所規定禁止作為證據者，僅係禁止作為認定犯罪事實及法
    律效果之實質證據，至於作為證明其他證據證明力之彈劾證
    據，則屬自由證明範圍，要非為法所禁止。是證人谷巍於警
    詢中所為之陳述，仍得作為其於本院審理時所為證詞之彈劾
    證據，不受刑事訴訟法第159 條第1 項之限制，併予敘明。
三、另按被告以外之人於偵查中向檢察官所為之陳述，除顯有不
    可信之情況者外，得為證據，刑事訴訟法第159 條之1 第2
    項定有明文。本件證人谷巍、黃俊傑、賴建元、高啟榮、顏
    妙玲、卓金旺於檢察官偵查中所為之證述內容，業經渠等具
    結擔保該等證詞之真實性，且經本院提示後，檢察官、被告
    及其辯護人，對上開證詞之證據能力不爭執，復於本院審理
    中到庭接受詰問，對被告之詰問權已有所保障，而綜合本案
    全部卷證，並無發現顯不可信之情事，復與本案相關之待證
    事實具有關連性，依前揭刑事訴訟法第159 條之1 第2 項規
    定，自應具有證據能力。另刑事訴訟法第159 條之1 第2 項
    所稱之檢察官，雖不包含軍事檢察官在內（最高法院94年度
    台上字第1027號判決參照），然軍事檢察官既依軍事審判法
    而有訊問被告及證人之權，則被告或證人於軍事檢察官訊問
    時所為之陳述內容，應屬刑事訴訟法第159 條第1 項所稱「
    法律有規定」之情形。本件證人谷巍於軍事檢察官訊問中所
    為之供述內容，係經軍事檢察官依法定程序訊問，並與本案
    相關之待證事實具有關連性，且如前所述，證人谷巍已於本
    院審理中到庭接受詰問，對被告之詰問權已有所保障，揆諸
    上開說明，該陳述應具有證據能力。
四、又行動電話之通聯紀錄，乃該行動電話門號所屬電信業者之
    電腦系統，就該行動電話門號所為每次通話之紀錄，非屬供
    述證據，不適用傳聞法則，是卷附之行動電話通聯紀錄，既
    與被告本件犯行有相當之關聯性，且非不法取得，自應具有
    證據能力。又本件高雄憲兵隊依據本院核發之通訊監察書（
    見警卷第93頁、第94頁）所進行之通訊監察錄音，係屬電磁
    紀錄，非為供述證據（至依據該錄音所生之通訊監察譯文，
    則係製作該譯文之人於審判外之書面陳述，業如前述），而
    該通訊監察錄音既經正當法律程序取得，且與本案之相關待
    證事實具有關連性，自應有證據能力。
乙、實體方面：
壹、有罪部分
一、訊據上訴人即被告甲○○固不否認門號0000000000號之行動
    電話，係其所持有使用之行動電話，然矢口否認有何上開販
    賣第二、三級毒品犯行，辯稱：伊不記得於97年8 月17日凌
    晨，是否有與谷巍碰面，只記得伊於97年12月2 日遭查獲前
    約4 個月，谷巍有請伊代買500 元或1,000 元之甲基安非他
    命，而伊向綽號「阿猴」之人買了毒品之後，就到谷巍住處
    旁的遊藝場找谷巍，之後並與谷巍、另1 友人卓金旺，一同
    到汽車旅館施用甲基安非他命。又谷巍曾透過伊向伊女友顏
    妙玲借款，先後約1 萬餘元，伊打電話給谷巍時，都是跟谷
    巍要錢，谷巍根本沒有錢買毒品，而伊與谷巍有糾紛，因為
    其誤以為係伊向憲兵隊人員透露其租屋處，導致其逃兵被查
    獲，所以伊認為谷巍是故意為不實陳述來陷害伊。另外，伊
    並未於97年11月23日販賣愷他命給黃俊傑，當日伊雖有以00
    00000000號行動電話與黃俊傑使用之0000000000號行動電話
    聯絡，但是要與黃俊傑一起去買愷他命，伊當天與黃俊傑通
    完電話之後，有到五甲去向1 個綽號「玉米」的人，買了6,
    000 元的愷他命，並在該處予以施用等語。
二、經查：
  (一)關於前開犯罪事實(一)所示犯行，業據證人谷巍於原審審理中
    結證稱：伊係於97年初，經由綽號「趴趴」的友人介紹，方
    與被告認識，並因而知道被告有在販賣毒品，之後，伊曾多
    次向被告購買甲基安非他命，最後1 次是於97年8 月17日凌
    晨，以500 元或1,000 元之代價，在高雄市三民區○○○路
    與正義路口，向被告購買甲基安非他命1 小包，當時伊原本
    要去鳳山找被告，結果因為被告剛好要出來，所以就約在上
    開路口交易。向被告購得甲基安非他命後，伊有在所駕駛的
    車上施用，嗣於同日凌晨，伊就因為逃兵而被憲兵隊的人找
    到。伊向被告購買毒品時，會以伊使用之0000000000號或00
    00000000號行動電話與被告聯絡，而被告當時所使用之行動
    電話號碼，伊已經忘記了，但看過卷附之通聯紀錄以後，伊
    應該係於97年8 月17日凌晨2 時17分，以0000000000號行動
    電話，撥打至被告所使用之0000000000號行動電話，聯絡購
    買甲基安非他命事宜等語明確（見原審卷第281 頁至第288
    頁），核與證人谷巍於97年8 月17日凌晨因逃兵為高雄憲兵
    隊人員查獲後，經採尿送檢之檢驗結果，發現其尿液中有施
    用甲基安非他命之陽性反應（見憲兵司令部刑事鑑識中心97
    年8 月28日憲直刑鑑字第0970001231號鑑定書，偵查卷(一)第
    25頁）；及被告所使用之門號0000000000號行動電話，與證
    人谷巍所使用之門號0000000000號行動電話，於97年8 月17
    日凌晨2 時許至3 時許間，有多次電話通聯之狀況，且被告
    上開行動電話於是日凌晨3 時16分、27分許之通聯基地台位
    置，分別係在高雄市○○區○○路164 號9 樓之5 、高雄市
    三民區○○○路58號14樓樓頂，而與證人谷巍證稱交易毒品
    地點之高雄市三民區○○○路與正義路口相距甚近（見門號
    0000000000號行動電話通聯紀錄，偵查卷(二)第109 頁至第11
    1 頁）等情相符，足徵證人谷巍上開證述內容要與事實相符
    ，堪以採信。
  (二)雖被告以前詞辯稱其未於上開時、地，販賣第二級毒品甲基
    安非他命與證人谷巍等情。然關於其稱曾幫證人谷巍代買第
    二級毒品甲基安非他命，嗣再一同至汽車旅館施用部分，經
    原審詢其所陳上情，係於證人谷巍因逃兵而遭高雄憲兵隊查
    獲前多久之事，其陳稱：係谷巍為高雄憲兵隊查獲前至少半
    個月前的事等語（見原審卷第339 頁），則其此部分所辯，
    顯與其是否有於97年8 月17日凌晨，販賣第二級毒品甲基安
    非他命與證人谷巍之犯行無涉，自無從以其上開辯詞，對其
    為何有利或不利之認定，先予敘明。至被告辯稱證人谷巍並
    無金錢可購買第二級毒品甲基安非他命部分，此據證人谷巍
    於原審審理中結證稱：伊向被告買毒品的錢，是之前工作存
    下來的，伊帳戶內平時都會有錢等語（見原審卷第282 頁）
    ，而被告於原審審理中亦曾自陳：谷巍看起來很有錢的樣子
    等語（見原審卷第16頁），且證人谷巍於97年8 月17日凌晨
    為高雄憲兵隊人員查獲後，經採尿送檢之結果，其尿液中有
    施用甲基安非他命之陽性反應，業如前述，顯見證人谷巍於
    遭查獲當時，確實已購得第二級毒品甲基安非他命並已施用
    ，則被告辯稱證人谷巍無金錢可購買第二級毒品甲基安非他
    命等語，顯與事實不符，自無可採。又被告辯稱其與證人谷
    巍有金錢糾紛及仇怨部分，此據證人谷巍於原審審理中證述
    ：伊與被告並無任何仇怨或不愉快之處等語（見原審卷第28
    6 頁）；且對於此節，被告於警詢中係陳稱：伊與谷巍有金
    錢糾紛，谷巍欠伊1,000 元等語（見警卷第12頁），於原審
    移審訊問中則稱：伊幫谷巍拿甲基安非他命再一起去汽車旅
    館施用時，谷巍不但沒有給伊買毒品的錢，還向伊借了500
    元去加油，此外，谷巍還向伊借了「很多次」錢，其欠伊的
    錢還未歸還等語（見原審卷第15頁、第17頁），嗣於原審審
    理中方稱：谷巍曾透過伊向顏妙玲借了約1 萬餘元，伊於97
    年8 月17日，還打電話問其何時可以還錢，又谷巍誤以為係
    伊向憲兵隊人員透露其租屋處，導致其逃兵被查獲等語（見
    原審卷第288 頁、第339 頁），非但就渠等間所謂之「金錢
    糾紛」，先後陳述不相一致，且直至原審審理中，方提出證
    人谷巍誤認其向憲兵隊人員通風報信之抗辯，則其所辯是否
    屬實？誠有所疑。且被告自承證人谷巍於遭高雄憲兵隊人員
    查獲後，尚有撥打電話委請被告轉知友人卓金旺將其車輛移
    至特定地點停放等情（見原審卷第338 頁），則證人谷巍倘
    有懷疑係被告通風報信而導致其遭查獲之情，豈又會於遭查
    獲後，還央請被告代為處理其私人事務？是被告所辯，顯然
    有悖常情，而屬事後卸責之詞，無從採認。準此，被告於97
    年8 月17日凌晨3 時某分許（即被告前揭行動電話之通聯基
    地台位置，出現在交易地點附近之時點），在高雄市三民區
    ○○○路與正義路口，以500 元之代價（證人谷巍對於該次
    購買毒品之代價為500 元或1,000 元乙情，無法予以確認，
    自應為最有利於被告之認定），販賣第二級毒品甲基安非他
    命1 包與證人谷巍之事實，足堪認定。
  (三)至證人谷巍於軍事檢察官偵訊中陳稱：伊於97年8 月17日凌
    晨1 時許，在綽號「阿坤」之友人（即被告）位在高雄縣鳳
    山市之住處，以500 元之代價，向「阿坤」購買甲基安非他
    命1 包，並當場用玻璃球燃燒施用等語（見警卷第43頁），
    另於偵訊中結證稱：97年8 月17日凌晨，伊是與被告約在高
    雄縣鳳山市交易等語（見偵查卷第81頁），而與其於原審審
    理中之證述情節不全然相符。然關於證人谷巍上開偵訊中之
    證述內容，依卷附電子地圖所示（見原審卷第317 頁），高
    雄市三民區○○○路與正義路口，本即在鄰近高雄縣鳳山市
    處，是證人谷巍未能就上開地點為精確無誤之陳述，尚非悖
    於常情；而關於證人谷巍於軍事檢察官偵訊中所述內容部分
    ，依其歷於警詢（見警卷第49頁）、軍事檢察官訊問（見警
    卷第42頁、第43頁）及原審審理中作證時（見原審卷第287
    頁）所述，其均稱有向被告購買甲基安非他命多次之情，則
    其對於各次購買毒品之時間、地點、金額等情，本難期待其
    均能為正確無誤之陳述；又衡以其就本案所為之有關陳述中
    ，最早係於遭高雄憲兵隊查獲當日（即97年8 月17日），在
    高雄憲兵隊所製作之警詢筆錄，而是時其陳稱：伊最後一次
    施用甲基安非他命，是在自己所駕駛之車輛內施用等語（見
    警卷第36頁），且其於第2 次警詢時亦證述：伊是在高雄市
    三民區○○○路與正義路口向被告購得甲基安非他命1 包等
    語（見警卷第49頁）（證人谷巍上開警詢之陳述，均僅係作
    為彈劾證據，證明其於原審審理時所為證述之可信性），均
    與其於原審審理中證述情節相符，益徵其於原審審理中所述
    應屬可信；況且，本件若非證人谷巍果有於前開時間，在高
    雄市三民區○○○路與正義路口向被告購買第二級毒品甲基
    安非他命，其如何能知悉被告於97年8 月17日凌晨時分之動
    向，以致其所述內容能與前開通聯紀錄所示之被告行動電話
    通聯基地台位置如此契合？因此，尚難以證人谷巍之陳述，
    有前揭不相一致之處，即謂其證詞全部無可採信。又公訴意
    旨依證人谷巍先前之陳述內容，而認被告係於97年8 月17日
    凌晨1 時許，在高雄縣鳳山市某處，販賣第二級毒品甲基安
    非他命與證人谷巍部分，依據前揭析述，公訴意旨於此容有
    誤會，被告此部分之犯罪事實，應如本院前揭認定，附此敘
    明。
  (四)關於前開犯罪事實(二)所示犯行，亦據證人黃俊傑於偵訊中證
    述：伊於97年間有向被告買過愷他命，卷附0000000000號行
    動電話於97年11月23日之通訊監察譯文，就是伊向被告買愷
    他命之對話，當時伊使用之行動電話號碼為0000000000號等
    語明確（見偵查卷(二)第104 頁），並有門號0000000000號行
    動電話之使用人，於97年11月23日凌晨2 時2 分許，與門號
    0000000000號行電話使用人間通聯之通訊監察譯文在卷可稽
    （見偵查卷(二)第167 頁、第168 頁），且經原審98年10月7
    日當庭勘驗門號0000000000號行動電話於97年11月23日凌晨
    2 時19分許、同日凌晨2 時56分許之通訊監察錄音在案（通
    訊監察錄音光碟見原審卷證物袋），有原審勘驗筆錄附卷足
    佐（見原審卷第288 頁、第289 頁），再佐以被告自承上開
    通訊監察譯文內容、通訊監察錄音，均係其與證人黃俊傑間
    之對話（見原審卷第109 頁、第289 頁），則被告於97年11
    月23日凌晨2 時56分許，在證人黃俊傑位於高雄市○○區○
    ○路8 巷13號9 樓之住處樓下，以2,000 元之代價，販賣第
    三級毒品愷他命與證人黃俊傑之事實，堪以認定。
  (五)雖證人黃俊傑嗣於原審審理中翻異前詞，改口結證稱：伊有
    給過被告錢，但不是毒品交易的錢，伊把被告當弟弟看，被
    告如果缺錢，伊就會給被告，而伊於97年間，有與被告一起
    去五甲地區，向1 個綽號「玉米」的人購買愷他命，當時伊
    與被告各帶3000元過去等語（見原審卷第241 頁、第242 頁
    ），然於同次審判程序中，經公訴檢察官提示其上開偵訊筆
    錄內容，詢其該次作證內容是否屬實時，其證稱：伊不清楚
    ，因為時間已經很久了等語（見原審卷第240 頁），而原審
    又詢其是否有曾欲向被告購買3,000 元份量之第三級毒品愷
    他命，嗣被告僅售予其2,000 元份量之第三級毒品愷他命乙
    事時，其證述：伊沒有印象了等語（見原審卷第242 頁），
    凡此皆與其前開證述未曾與被告進行毒品交易乙情，顯有矛
    盾（蓋其若未曾與被告進行毒品交易，其對於公訴檢察官所
    詢之前揭問題，應係回答其偵訊內容不實在，而對原審所詢
    之上開問題，則當係否認有此交易情形存在），堪認證人黃
    俊傑於原審審理中之證述，要屬迴護被告之詞，無可採信。
  (六)被告雖以前詞辯述其未於上開時、地販賣第三級毒品愷他命
    與證人黃俊傑，並就前揭通訊監察譯文之對話內容辯稱：譯
    文中所以會提到1000、3000，係黃俊傑要與伊一起去購買愷
    他命，一開始說要帶1,000 元過去，後來覺得1,000 元不夠
    ，所以黃俊傑要伊帶3,000 元過去等語。然依據前開通訊監
    察譯文及原審勘驗筆錄，於97年11月23日凌晨2 時許間，被
    告以門號0000000000號行動電話，與證人黃俊傑持有之門號
    0000000000號行動電話為通聯時，渠等間之對話過程約略如
    下：
    （97年11月23日凌晨2 時2 分許之通話）
    黃俊傑：你來我這邊一趟。
    甲○○：去你那邊喔。
    黃俊傑：到了打給我。
    甲○○：你叫我帶多少過去？
    黃俊傑：一樣啊。
    甲○○：1000喔？
    黃俊傑：3000好了。
    甲○○：3000喔，你要3000喔。
    黃俊傑：嘿。
    （97年11月23日凌晨2 時19分許之通話）
    甲○○：喂，我這邊不夠半半，剩差不多2000元的東西而已
            。
    黃俊傑：不要緊。
    甲○○：好阿，你家喔？
    黃俊傑：對。
    甲○○：你女朋友在不在家？
    黃俊傑：現在還沒。
    甲○○：好阿。
    黃俊傑：快一點，我正在那個。
    甲○○：我知道。
    黃俊傑：你有沒有帶球出來？
    甲○○：什麼錢？
    黃俊傑：球啊。
    甲○○：我沒那個，不然我跟我女朋友拿一下，我等一下再
            打給你，我回去跟我女朋友拿。
    （97年11月23日凌晨2 時56分許之通話）
    甲○○：喂，到你家了。
    黃俊傑：什麼？
    甲○○：到你家樓下了。
    黃俊傑：到樓下了喔，你先在外面等一下。
    甲○○：好。
    由上開對話內容顯示，被告於97年11月23日當天凌晨，最後
    係到證人黃俊傑住處樓下，而依證人黃俊傑於偵訊及原審審
    理中所自述之住家地址，係在「高雄市○○區○○路8 巷13
    號9 樓」（見偵查卷(二)第103 頁、原審卷第226 頁），則被
    告辯稱其於是日係與證人黃俊傑一起到高雄縣鳳山市五甲地
    區向他人購買第三級毒品愷他命等語，顯與事實不符；又被
    告於前揭對話中，有向證人黃俊傑表示「我這邊不夠半半，
    剩差不多2,000 元的『東西』」，且證人黃俊傑以暗語詢問
    被告「你有沒有帶球出來？」時，被告因未聽清楚證人黃俊
    傑話語，而有反問證人黃俊傑「什麼錢？」之情，凡此均顯
    示被告於當時欲持交與證人黃俊傑之物品，並非其所謂之現
    金，反以證人黃俊傑前揭於偵訊中所述，係要向被告購買第
    三級毒品愷他命，較合乎前開通話之對話內容。因此，被告
    前揭所辯，均係事後卸責之詞，無從予以採信。
  (七)至公訴意旨依證人黃俊傑於偵訊中之證述，而認被告於97年
    11月23日，係在高雄縣鳳山市，以3,000 元之代價，販賣約
    3 公克之第三級毒品愷他命與證人黃俊傑乙節。查證人黃俊
    傑於偵訊中，係經檢察官提示前揭門號0000000000號行動電
    話於97年11月23日凌晨2 時2 分許之通訊監察譯文後，方證
    述：該譯文是伊向被告買愷他命的對話，3,000 元的量是指
    3 公克的愷他命，伊是去被告鳳山的家（經武路附近）拿的
    等語（見偵查卷(二)第104 頁），而證人黃俊傑為上開證述之
    時間，為98年2 月27日（見偵查卷(二)第103 頁），距離案發
    時已超過3 月，衡情其記憶自然無法清晰無誤，且其接受偵
    訊時，又僅有上開通訊監察譯文可為參酌，則其當時所為證
    詞，當不免會受限於該通訊監察譯文之記載，難以期待其能
    將當日所發生之事實為全然無誤之陳述。而被告於97年11月
    23日凌晨2 時2 分許與證人黃俊傑為通話後，尚有為前揭同
    日凌晨2 時19分許、2 時56分許之通話，業如前述，而依上
    開通話內容所示，被告與證人黃俊傑是日之實際交易毒品金
    額為2,000 元，且地點係在證人黃俊傑住處樓下，而此等認
    定，係依被告與證人黃俊傑於案發當時之通訊監察錄音此一
    具客觀性之證據而來，自較證人黃俊傑前揭偵訊中之證述內
    容為可信。因此，公訴意旨依據證人黃俊傑偵訊中證詞所為
    之前開認定，尚有未合，附此敘明。
  (八)本件因被告否認有販賣前揭毒品與證人谷巍、黃俊傑之情，
    是無從依被告之供述，判認其於販賣前揭毒品時，主觀上是
    否具有營利之意圖，然本院審酌甲基安非他命、愷他命，分
    別係第二級毒品及第三級毒品，而為不易取得之違禁物，且
    販賣第二、三級毒品罪責甚重，並為警方嚴厲查緝之重點，
    此乃眾所周知之情，是販賣毒品者，若非有暴利可圖，應無
    甘冒遭供出來源或被檢警查緝法辦而受重刑處罰之危險，而
    為平價或低於販入價格而販賣毒品之理，故被告販賣前揭毒
    品，主觀上均有營利之意圖乙情，亦堪認定。
  (九)綜上，被告前揭販賣第二級毒品甲基安非他命與證人谷巍、
    販賣第三級毒品愷他命與證人黃俊傑之犯行，事證已臻明確
    ，均堪認定。另被告於原審聲請傳喚證人顏妙玲，而欲證明
    證人谷巍有多次向被告借款情事，應無金錢向被告購買第二
    級毒品甲基安非他命乙節。然證人谷巍並非無足夠金錢向被
    告購買第二級毒品甲基安非他命此部分之事實，業經本院論
    認如上，是此部分待證事實已臻明確，自無調查此項證據之
    必要，核此敘明。
三、按被告行為後，毒品危害防制條例第4 條第2 項、第3 項業
    於98年5 月20日修正公布，並於同年11月20日生效，修正前
    毒品危害防制條例第4 條第2 項規定：「製造、運輸、販賣
    第二級毒品者，處無期徒刑或7 年以上有期徒刑，得併科新
    臺幣7 百萬元以下罰金。」修正後規定：「製造、運輸、販
    賣第二級毒品者，處無期徒刑或7 年以上有期徒刑，得併科
    新臺幣1 千萬元以下罰金。」，修正前毒品危害防制條例第
    4 條第3 項規定：「製造、運輸、販賣第三級毒品者，處5
    年以上有期徒刑，得併科新臺幣5 百萬元以下罰金。」修正
    後規定：「製造、運輸、販賣第三級毒品者，處5 年以上有
    期徒刑，得併科新臺幣7 百萬元以下罰金。」；故修正後對
    被告較為不利，新、舊法比較結果，依刑法第2 條第1 項前
    段規定，自應適用修正前毒品危害防制條例第4 條第2 項、
    第3 項規定。
四、次按甲基安非他命、愷他命業經行政院公告分別列為毒品危
    害防制條例第2 條第2 項第2 款、第3 款所稱之第二級毒品
    及第三級毒品，故核被告甲○○販賣甲基安非他命與證人谷
    巍之所為，係犯98年5 月20日修正前毒品危害防制條例第4
    條第2 項之販賣第二級毒品罪；其販賣第三級毒品愷他命與
    證人黃俊傑之所為，則係犯98年5 月20日修正前毒品危害防
    制條例第4 條第3 項之販賣第三級毒品罪。被告於販賣上開
    第二級毒品甲基安非他命與證人谷巍時，持有第二級毒品之
    低度行為，為販賣第二級毒品之高度行為所吸收，不另論罪
    。被告所犯上開2 罪間，犯意各別、行為互殊，觸犯構成要
    件相異之罪名，自應分論併罰。
五、原判決就被告有罪部分，以被告該部分犯行罪證明確，因予
    論罪科刑，固非無見；惟查：被告行為後，毒品危害防制條
    例第4 條已於98年5 月20日修正公布，並於98年11月20日生
    效施行，原審未及為新舊法比較適用，亦未於理由欄內敘明
    究竟被告所犯係適用新法或舊法，於據上論結欄所載之毒品
    危害防制條例第4 條第2 項亦未註明係98年5 月20日修正前
    或修正後，但在判決書最後所引之毒品危害防制條例第4 條
    第2 項、第3 項法條內容卻為98年5 月20日修正後之法條，
    尚有違誤。被告上訴意旨，仍執前詞，否認販賣第二級毒品
    給谷巍及販賣第三級毒品給黃俊傑，指摘原判決該部分不當
    ，雖無理由，然原判決關於被告有罪部分既有上開可議之處
    ，自屬無可維持，應由本院將原判決關於有罪及定應執行刑
    部分均予以撤銷改判。爰審酌被告販賣第二、三級毒品，而
    有嚴重危害他人身心健康之虞，犯罪情節難認輕微，且於犯
    後矢口否認犯行，態度非佳，惟念其販賣毒品之次數僅2 次
    ，且數量非多，危害程度尚非嚴重等一切情狀，分別量處如
    主文第二項所示之刑，另參酌被告上開2 起犯行，犯罪時間
    相近，且販售毒品之總數量非多，所得之不法利益亦僅共2,
    500 元等情，定應執行刑為有期徒刑9 年。扣案搭配門號00
    00000000號SIM 卡使用之NOKIA 牌紫色行動電話1 具，為他
    人所贈與被告，要屬被告所有，業據其於原審審理中陳明在
    卷（見原審卷第338 頁），且係供販賣本件毒品之用，應依
    毒品危害防制條例第19條第1 項規定，宣告沒收之；至其內
    之門號0000000000號SIM 卡，則係被告父親所有，而暫時借
    與被告使用，亦據被告於原審審理中陳述明確（見原審卷第
    33 8頁），未合於毒品危害防制條例第19條第1 項之沒收要
    件（最高法院94年度台上字第4265號判決意旨參照），不得
    為沒收之宣告。又被告本件販賣毒品與證人谷巍所得之500
    元，及販賣毒品與證人黃俊傑所得之2,000 元，分別係被告
    為本件販賣第二、三級毒品犯行所得之財物，爰依毒品危害
    防制條例第19條第1 項規定，宣告沒收，如全部或一部不能
    沒收時，並以被告財產抵償之。至扣案之其餘物品，均無證
    據證明與被告前開犯行有何關連（被告前開所販賣之第二級
    毒品甲基安非他命及第三級毒品愷他命，已因分別交付與證
    人谷巍、黃俊傑而未扣案，是扣案之第二級毒品甲基安非他
    命、第三級毒品愷他命，亦與被告販賣第二、三級毒品犯行
    無關），爰不為沒收銷燬或沒收之宣告，併此敘明。
貳、無罪部分（即被告被訴如附表1 編號1 至6 所示事實）
一、公訴意旨略以：被告明知甲基安非他命係毒品危害防制條例
    所明定之第二級毒品，愷他命、氟硝西泮（Flunitrazepam
    ，俗稱FM2 ，下稱FM2 ）則係同條例所明定之第三級毒品，
    均不得持有、轉讓、販賣、製造，竟分別為下列行為：
  (一)基於販賣第二級毒品甲基安非他命之犯意，於97年8 月16日
    凌晨2 時許，經谷巍以門號0000000000號行動電話，撥打其
    所使用之門號0000000000號行動電話為聯絡後，即在高雄縣
    鳳山市某處，以500 至1,000 元之代價，販賣數量不詳之第
    二級毒品甲基安非他命與谷巍，因認被告涉犯毒品危害防制
    條例第4 條第2 項之販賣第二級毒品罪嫌云云。
  (二)基於販賣第二級毒品甲基安非他命之犯意，於97年11月4 日
    ，經賴建元以（08）0000000 號電話，撥打其所使用之門號
    0000000000號行動電話為聯絡後，即在屏東縣潮洲鎮某處，
    以1,000 元之代價，販賣數量不詳之第二級毒品甲基安非他
    命與賴建元未遂，因認被告涉犯毒品危害防制條例第4 條第
    6 項、第2 項之販賣第二級毒品未遂罪嫌云云。
  (三)基於販賣第二級毒品甲基安非他命之犯意，於97年11月10日
    ，經高啟榮以門號0000000000號行動電話，撥打其所使用之
    門號0000000000號行動電話為聯絡後，即在高雄市○○路某
    處，以1,400 元之代價，販賣數量不詳之第二級毒品甲基安
    非他命與高啟榮未遂，因認被告涉犯毒品危害防制條例第4
    條第6 項、第2 項之販賣第二級毒品未遂罪嫌云云。
  (四)基於轉讓第三級毒品FM2 之犯意，於97年9 月12日至同年10
    月10日間某日，在高雄縣旗山鎮某處，轉讓1 顆第三級毒品
    FM2 與卓金旺，因認被告涉犯毒品危害防制條例第8 條第3
    項之轉讓第三級毒品罪嫌云云。
  (五)於97年10月間某日，自某真實姓名、年籍不詳之人處，取得
    第三級毒品愷他命後，竟基於意圖販賣而持有第三級毒品愷
    他命之犯意，而持有該等毒品，因認被告涉犯毒品危害防制
    條例第5 條第3 項之意圖販賣而持有第三級毒品罪嫌云云。
  (六)基於製造第二級毒品甲基安非他命之犯意，自97年10月間某
    日至同年12月2 日遭查獲時止，陸續取得相關之製造工具及
    原料，並搬往高雄縣鳳山市○○路268-9 號5 樓處，再製造
    完成液態甲基安非他命，因認被告涉犯毒品危害防制條例第
    4 條第2 項之製造第二級毒品罪嫌云云。
二、按被告未經審判證明有罪確定前，推定其為無罪；犯罪事實
    ，應依證據認定之，無證據不得認定犯罪事實。又不能證明
    被告犯罪者，應諭知無罪之判決，刑事訴訟法第154 條、第
    301 條第1 項分別定有明文。次按認定犯罪事實所憑之證據
    ，雖不以直接證據為限，間接證據亦包括在內，然而無論直
    接證據或間接證據，其為訴訟上之證明，須於通常一般人均
    不致有所懷疑，而得確信其為真實之程度者，始得據為有罪
    之認定，倘其證明尚未達到此一程度，而有合理之懷疑存在
    時，即難遽採為不利被告之認定，最高法院著有76年臺上字
    第4986號判例可資參照。又依刑事訴訟法第161 條第1 項規
    定，檢察官就被告犯罪事實，應負舉證責任，並指出證明之
    方法。因此，檢察官對於起訴之犯罪事實，應負提出證據及
    說服之實質舉證責任。倘其所提出之證據，不足為被告有罪
    之積極證明，或其指出證明之方法，無從說服法院以形成被
    告有罪之心證，基於無罪推定之原則，自應為被告無罪判決
    之諭知，最高法院亦著有92年臺上字第128 號判例可參。另
    按，所謂買賣者，係指當事人約定一方移轉財產權於他方，
    他方支付價金之契約，並以當事人就標的物及其價金相互同
    意時成立該契約（民法第345 條參照），是販賣毒品罪之著
    手，於買方主動向他人接洽購買毒品之案例中，當應以買賣
    雙方是否已就買賣契約要素達成意思表示之合致為判斷依據
    ，倘欲購買毒品者向行為人為購買毒品之要約，而行為人尚
    未與欲購買毒品之人就買賣契約達成意思表示之合致時，則
    該行為人即難認已著手販賣毒品行為，無由論以販賣毒品罪
    。末按毒品危害防制條例第5 條之意圖販賣而持有毒品罪，
    係指以非營利之目的而販入或因其他原因而持有毒品，其後
    始起意販賣毒品營利者，而此項意圖乃犯罪構成之主觀違法
    要素，亦屬犯罪之成立要件，行為人是否具有販賣營利之意
    圖而持有毒品，須以嚴謹之證據法則證明之，亦即必須有相
    當之客觀事實，足以表徵其主觀意念之遂行性及確實性，始
    足當之（最高法院97年度台上字第3188號判決意旨參照）。
三、關於被告上述被訴犯罪事實(一)即涉嫌於97年8 月16日販賣第
    二級毒品甲基安非他命與證人谷巍部分，檢察官認被告涉有
    此部分罪嫌，主要係以被告之供述、證人谷巍之證述、門號
    0000000000號之通聯紀錄等為其論據。訊據被告則堅詞否認
    有此販賣第二級毒品甲基安非他命犯行，辯稱：伊有幫谷巍
    代買過甲基安非他命，但未於97年8 月16日販售甲基安非他
    命給谷巍等語。經查：
  (一)證人谷巍於原審審理中固證述：伊於97年8 月16日，也有向
    被告購買甲基安非他命，時間應該不是在凌晨，但詳細的時
    間伊忘記了，且被告交付毒品給伊的地點，伊也不記得了等
    語（見原審卷第285 頁、第286 頁），然其於軍事檢察官偵
    訊中對於此節則陳稱：伊於97年8 月16日凌晨2 時許，在綽
    號「阿坤」之友人（即被告）位在高雄縣鳳山市的住處，以
    1000元之代價，向「阿坤」購買甲基安非他命1 包，並當場
    用玻璃球燃燒施用等語（見警卷第43頁），而就其於97年8
    月16日向被告購買毒品時間點，先後所述不相一致，且其間
    歧異頗大，則其所述是否與事實相符？實非無疑。況且，本
    案卷內並無其他事證，足資佐證證人谷巍前開陳述要屬確認
    可信，自無法以其前開差異甚大之陳述內容，遽為不利於被
    告之認定。另依卷附門號0000000000號行動電話於97年8 月
    15日至97年8 月16日之通聯紀錄顯示（見偵查卷(二)第182 頁
    至第189 頁），證人谷巍所使用之門號0000000000號、0000
    000000號行動電話（此部分證述，見原審卷第284 頁），僅
    有於97年8 月15日下午5 時13分許至同日夜間8 時15分許間
    ，有與被告使用之門號0000000000號行動電話為通聯之情，
    於97年8 月16日凌晨0 時至同日上午6 時，則均無相互通聯
    之情形，而此與買賣毒品雙方於將見面交易時，多會以電話
    聯繫確認交易之時間、地點乙情，要有未合，益徵被告並無
    被訴之於97年8 月16日凌晨2 時許，高雄縣鳳山市某處，以
    500 元至1,000 元之代價，販賣第二級毒品甲基安非他命與
    證人谷巍之情形。
  (二)公訴意旨雖以被告於偵訊中陳稱：伊於97年8 月間，有幫谷
    巍拿過1 、2 次甲基安非他命，都是拿500 元，是向1 個綽
    號「阿猴」的人拿的等語（見偵查卷(二)第89頁），作為被告
    有為此部分犯行之佐證（見起訴書第2 頁），然被告上開所
    述內容，關於時間、地點均未明確，其陳述者是否係於97年
    8 月16日所發生之事？已有所疑；況被告所述上情即令屬實
    ，亦與其被訴意圖營利而販賣第二級甲基安非他命之犯行無
    甚相關，自無從以之作何不利於被告之認定。因此，依本案
    卷內所存之證據，尚無法使本院產生被告應有此部分被訴犯
    行之確信，自無從遽予論認。
四、關於被告上述被訴犯罪事實(二)即涉嫌販賣第二級毒品甲基安
    非他命與證人賴建元未遂部分，檢察官認被告涉有此部分罪
    嫌，主要係以證人賴建元之證述、門號0000000000號行動電
    話之通訊監察譯文及通聯紀錄等為其論據。訊據被告則堅詞
    否認有此販賣第二級毒品犯行，辯稱：伊於97年11月4 日雖
    然有以0000000000號行動電話與賴建元聯絡，但當時是賴建
    元打電話給伊，說其要購買甲基安非他命，要伊幫忙詢問，
    但因為伊討厭賴建元，不想幫其詢問，所以就口頭敷衍說伊
    朋友沒有車可以過去，賴建元不高興就掛伊的電話。而伊2
    人該次對話的通訊監察譯文中，所謂「半半」，應該是指4
    分之1 袋的甲基安非他命，而所謂的「圖」，並不是伊說的
    ，伊猜想應該是指甲基安非他命等語。經查：
  (一)檢察官認被告涉犯此部分犯行所舉之證據，關於證人賴建元
    之證述部分，該證人於警詢中之陳述內容，並無證據能力，
    且與被告此部分被訴之犯罪事實無關，業經析述如前；又證
    人賴建元於偵訊及原審審理中，均證述未有向被告購買第二
    級毒品甲基安非他命之情（見偵查卷(二)第17頁、原審卷第22
    4 頁至第227 頁），是顯然無從以證人賴建元歷次之證詞，
    據以認定被告有此部分之被訴犯行，先予敘明。
  (二)依卷附門號0000000000號行動電話之通訊監察譯文所示，與
    此部分有相關者，乃於97年11月4 日下午6 時15分許，該行
    動電話之使用人與（08）0000000 號電話之使用人間之通話
    內容，而訊據被告坦承該次通話內容，係其與證人賴建元間
    之對話，業如上述。雖證人賴建元於原審審理中，否認上開
    通話內容係其與被告間之對話，證稱：伊是經由學弟高啟榮
    之介紹，才與被告認識，而（08）0000000 號電話，是伊家
    中的電話沒錯，但伊未曾以家中電話打給被告過，自未與被
    告為上開通訊監察譯文所示之對話，又於97年11月4 日時，
    伊使用之行動電話號碼，為0000000000號等語（見原審卷第
    324 頁至第327 頁）。然依該次通話之通訊監察譯文所示（
    見警卷第95頁），該使用（08）0000000 號電話之人，自陳
    所使用之行動電話號碼為0000000000號，與證人賴建元上開
    於原審審理中自陳所使用之行動電話門號相同；且使用上開
    （08）0000000 號電話之人，於通話過程中，向被告自稱係
    綽號「小白」之人的學長，而證人高啟榮於偵訊中證述：伊
    綽號為「小白」，賴建元是伊學長等語（見偵查卷(二)第17頁
    ），且被告亦陳稱證人高啟榮之綽號為「小白」（見警卷第
    13頁），要與證人賴建元稱其係證人高啟榮之學長乙情相符
    ；此外，證人賴建元亦坦認（08）0000000 號電話為其家中
    電話，衡情，要無可能有第三人至其家中，冒用其身分與被
    告為前揭對話，是被告前揭所述，自較證人賴建元之證詞可
    信，卷附於97年11月4 日下午6 時15分許，關於門號000000
    0000號行動電話與（08）0000000 號電話使用人間之通訊監
    察譯文，要係被告與證人賴建元間之對話內容乙情，堪可認
    定。
  (三)依前開通訊監察譯文所示（見警卷第95頁），被告與證人賴
    建元間，於97年11月4 日下午6 時15分許之對話內容約略如
    下：
    賴建元：你有辦法那個嗎？幫我把我要的那個圖拿下來潮洲
            。
    甲○○：潮洲喔，你要多少啊？
    賴建元：一樣啊。
    甲○○：半半喔？
    賴建元：對啊。
    甲○○：潮洲可能沒辦法喔，因為我本身就不認識路了。
    賴建元：你就從88啊。
    甲○○：我這邊沒汽車。
    賴建元：真的假的啊。
    甲○○：對啊，問題就在這裡。
    賴建元：你如果來的話，幫我把那個圖拿下來，如果你送下
            來的話，我就多給你路途的錢。
    甲○○：我知道啊，所以我現在要先打給我朋友看他下班了
            沒。
    賴建元：那你再打我的電話。
    甲○○：你的電話是哪一支？
    賴建元：0000000000。
    甲○○：我知道了。
    是依據上開通訊監察譯文內容，再佐以被告自陳譯文中所謂
    之「圖」、「半半」等語，分別係表示第二級毒品甲基安非
    他命及其數量等情觀之，被告於與證人賴建元為前揭通聯時
    ，雖非如被告所辯，證人賴建元係委請其代為向他人詢問購
    買第二級毒品甲基安非他命事宜，而係證人賴建元欲直接向
    被告購買第二級毒品甲基安非他命。然由該通訊監察譯文亦
    可看出，被告當時因不熟悉路程及無適當之交通工具，故未
    承諾販賣第二級毒品甲基安非他命與證人賴建元，僅表示嗣
    後再行聯絡。又依上開門號0000000000號行動電話之通聯紀
    錄顯示（見偵查卷第169 頁至第175 頁），於證人賴建元撥
    打上開電話與被告後，迄於當日午夜12時止，被告並未有撥
    打電話與證人賴建元前開（08）0000000 號電話，或上開通
    訊監察譯文中，證人賴建元自稱使用之門號0000000000號行
    動電話之情，僅前開（08）0000000 號電話，於是日夜間11
    時18分許，有再次撥打1 通電話與被告之情，而徵被告辯稱
    其僅係敷衍證人賴建元等語，應堪予以採信。此外，依本案
    卷內所存之其他資料，並無從證明被告與證人賴建元間，業
    就買賣上開毒品事宜達成意思表示之合致，依據前開說明，
    即難認被告已著手此部分之販賣毒品行為，自難論認被告有
    此部分之販賣第二級毒品未遂犯行。
五、關於被告上述被訴犯罪事實(三)即涉嫌販賣第二級毒品甲基安
    非他命與證人高啟榮未遂部分，檢察官認被告涉有此部分罪
    嫌，主要係以證人高啟榮之證述、門號0000000000號行動電
    話之通訊監察譯文其論據。訊據被告則堅詞否認有此部分販
    賣第二級毒品犯行，辯稱：伊未於97年11月10日販賣甲基安
    非他命給高啟榮，當日伊雖有打電話跟高啟榮聯絡，但目的
    是要向高啟榮買愷他命，該次通訊監察譯文的對話中，伊向
    高啟榮表示，希望買含袋重1.2 公克的愷他命，不要含袋重
    只有0.7 或0.8 公克的愷他命，且因伊向別人買的愷他命，
    有1.2 公克只賣4 、500 元者，但高啟榮所販售者，重量只
    有0.8 、0.9 公克，所以伊一直在向高啟榮殺價等語。經查
    ：
  (一)檢察官認被告涉犯此部分犯行所舉之證據，關於證人高啟榮
    之證述部分，該證人於警詢中之陳述內容，並無證據能力，
    且與被告此部分被訴之犯罪事實無關，業經析述如前；又證
    人高啟榮於偵訊及原審審理中，均證述未有向被告購買第二
    級毒品甲基安非他命之情（見偵查卷(二)第17頁、第18頁、原
    審卷第236 頁至第239 頁），是無從以證人高啟榮歷次之證
    詞，論認被告有此部分之被訴犯行，先予敘明。
  (二)依卷附門號0000000000號行動電話之通訊監察譯文所示，與
    此部分有相關者，乃於97年11月10日上午11時許，該行動電
    話之使用人與門號0000000000號行動電話之使用人間之通話
    內容，而訊據被告坦承該次通話內容，係其與證人高啟榮間
    之對話，業如前述，且證人高啟榮於原審審理中，亦證述其
    於97年11月間，係門號0000000000號行動電話之使用人（見
    原審卷第239 頁），準此，上開通訊監察譯文係被告與證人
    高啟榮間之對話內容乙情，堪可認定。而依該通訊監察譯文
    所示，被告與證人高啟榮當時之對話內容如下（見警卷第19
    頁至第20頁）：
    （第一通）
    甲○○：小白喔。
    高啟榮：說話。
    甲○○：我要3 個便宜的。
    高啟榮：什麼？
    甲○○：我要3 個便宜的。
    高啟榮：你要3 個便宜的？
    甲○○：便宜的1.2 含刀子喔。
    高啟榮：你要的？
    甲○○：我要的，我要3 克有辦法嗎？
    高啟榮：3 克？
    甲○○：對，12喔，不是07、08喔。
    高啟榮：我問看看。
    甲○○：快一點。
    （第二通）
    甲○○：喂，有總到嗎？
    高啟榮：有啦。3 件0.9 的。
    甲○○：含蓋0.9 喔。
    高啟榮：對。
    甲○○：多少要賣啊？
    高啟榮：等一下喔，3 件15啊。
    甲○○：什麼？
    高啟榮：3 件15。
    甲○○：沒有辦法12嗎？
    高啟榮：要12喔。
    甲○○：商量一下。
    高啟榮：1500喔15啦。
    甲○○：我就沒有零錢可以賺了。
    高啟榮：你一件不可能500 那麼便宜吧。
    甲○○：500 便宜？
    高啟榮：對啊，你不能接過1 件過來12吧。
    甲○○：吼。
    高啟榮：不然呢？
    甲○○：但是東西不是我的，你聽不懂喔。
    高啟榮：好，1400要嗎？
    甲○○：什麼？
    高啟榮：1400。
    甲○○：什麼？
    高啟榮：1400，你在哪裡？
    甲○○：你在哪裡？
    高啟榮：拿來一心路湯姆熊。
    甲○○：太遠了啦。
    高啟榮：那你在哪裡？
    甲○○：我在九如路這裡附近。
    高啟榮：等一下我到我家打給你，你拿來建國路。
    甲○○：好。
    由上開被告與證人高啟榮間之對話內容可知，此部分確如被
    告所辯，當時係其欲向證人高啟榮購買物品無誤，且過程中
    被告亦確有向證人高啟榮殺價之情，因此，當時被告與證人
    高啟榮商論買賣之標的物，倘如公訴意旨所稱，係第二級毒
    品甲基安非他命（依被告前開所辯，則係第三級毒品愷他命
    ），亦係證人高啟榮約定以1,400 元之代價，將第二級毒品
    甲基安非他命販賣與被告，而非公訴意旨所稱，係被告欲以
    1,400 元之代價，販賣第二級毒品甲基安非他命與證人高啟
    榮，因此，上開通訊監察譯文，自不足作為被告有此部分被
    訴犯行之證據。至被告於上開對話過程中，雖曾向證人高啟
    榮陳稱：「我就沒有零錢可以賺了」乙語，顯示被告似計畫
    於向證人高啟榮購得毒品後，另行轉售圖利，然被告之後是
    否確有著手轉售行為？卷內並無證據可證，且此亦與其被訴
    販賣第二級毒品甲基安非他命與證人高啟榮之犯罪事實無涉
    ，自無由以之為不利於被告之認定。因此，依本案卷內所存
    之證據資料，並無從證明被告於97年11月10日，有何販賣第
    二級毒品甲基安非他命與證人高啟榮之情，自難認定被告有
    此部分之販賣第二級毒品未遂犯行。
六、關於被告上述被訴犯罪事實(四)即涉嫌轉讓第三級毒品FM2 與
    證人卓金旺部分，檢察官認被告涉有此部分罪嫌，主要係以
    被告之供述、證人卓金旺之證述、在證人卓金旺處扣獲之1
    包第三級毒品FM2 、憲兵司令部刑事鑑識中心鑑定書、被告
    之母曾文菊之就醫紀錄等為其論據。訊據被告則堅詞否認有
    此轉讓第三級毒品犯行，辯稱：卓金旺是在未事先告知伊的
    狀況下，自行取走伊家中的安眠藥，伊並無轉讓藥物給卓金
    旺之行為，且該安眠藥是伊母親曾文菊為治療精神病症所服
    用之藥物，藥袋上面是寫英文，伊看不懂，不知道該安眠藥
    是FM2 等語。經查：
  (一)證人卓金旺於98年2 月3 日下午7 時30分許，經警方人員持
    原審法院核發之搜索票，至其位在高雄縣杉林鄉○○路17之
    6 號之住處實施搜索，並扣得其持有之1 包毒品粉末，而該
    包毒品粉末經送驗結果，其內含有第三級毒品FM2 成分（驗
    前淨重0.1803公克，驗後淨重0.1568公克）等事實，有證人
    卓金旺涉犯違反毒品危害防制條例案件乙案之搜索扣押筆錄
    、扣押物品目錄表（見偵查卷(二)第136 頁至第139 頁）、憲
    兵司令部刑事鑑識中心98年2 月12日憲直刑鑑字第09800002
    37號鑑定書（見偵查卷(二)第92頁）在卷可稽，堪以認定。而
    關於上開第三級毒品FM2 ，證人卓金旺係如何取得乙節，業
    據其於偵訊中證述：伊遭警方人員查獲時所扣得之FM2 ，是
    被告於97年9 、10月間拿給伊的，當時因為伊會睡不著，所
    以去向被告拿，被告是在他旗山的住處拿給伊的，數量是1
    顆，那顆藥好像是被告母親生病所服用的藥物等語（見偵查
    卷(二)第124 頁），且其於原審審理中並證述：伊取得上開FM
    2 後，原本想加入飲料中服用，所以有將之壓碎，而壓碎的
    過程中，伊並未加入其他物品等語（見原審卷第229 頁、第
    234 頁），再佐以被告遭扣獲之如附表2 編號B17 、B18 所
    示含有第三級毒品FM2 成分之藥丸（即係被告母親所服用之
    安眠藥，詳下述），平均每顆淨重約0.2 公克，而證人卓金
    旺上開遭查獲之第三級毒品FM2 淨重，未較該等藥丸每顆平
    均淨重為重乙情，足認證人卓金旺上開證述應與事實相符（
    蓋其遭查獲之第三級毒品FM2 淨重若較上開藥丸每顆平均淨
    重為重，則其遭查獲之第三級毒品FM2 ，顯然非係被告給予
    之「1 顆」藥丸壓碎後之結果，至於淨重較低之原因，應係
    證人卓金旺於壓碎過程中產生減損所致），則證人卓金旺上
    開遭查獲之第三級毒品FM2 ，係由被告所轉讓之事實，堪可
    認定。
  (二)被告雖辯稱上開第三級毒品FM2 ，係證人卓金旺不告而取，
    且證人卓金旺於原審審理中亦證述：上開FM2 是伊在被告旗
    山的家中自行拿取的，事後才跟被告說，而伊沒有事先跟被
    告講的原因，是因為那是被告母親的藥，伊怕被告不給伊，
    後來想說這樣不妥，才於2 、3 天後，在被告女友的住處跟
    被告說，被告聽了之後，就說拿都拿了，還能怎麼辦，至於
    伊先前於偵訊中所述，是因為緊張才講錯了等語（見原審卷
    第228 頁至第235 頁）。證人卓金旺上開於原審審理中之證
    述內容，顯與其於偵訊中所述有所矛盾，則其於原審審理中
    所述是否屬實？已有所疑；再佐以被告於偵訊中供述：97年
    9 、10月間，卓金旺說要拿伊家中放在桌子上的安眠藥去吃
    ，伊聽到後說「喔好」等語（見偵查卷第153 頁），嗣於原
    審移審訊問中則陳稱：伊母親的安眠藥放在旗山家中桌上，
    卓金旺看到後，先自己動手拿，後來問伊可不可以拿，伊就
    向卓金旺表示那是伊母親的安眠藥，但卓金旺又向伊索取，
    伊覺得不是違禁品，所以就答應卓金旺等語（見原審卷第22
    頁），非但被告自己所述先後不一，且與證人卓金旺前揭於
    本院審理中之證述情節亦有歧異，足見被告所辯此節，顯係
    事後卸責之詞，而證人卓金旺前開證述，則係迴護被告之詞
    ，均無可採。
  (三)被告陳稱證人卓金旺所取得之前開第三級毒品FM2 ，及在證
    人顏妙玲住處扣得之如附表2 編號B17 、B18 所示之藥丸，
    實際上均係其母親因患有精神疾病而服用之藥物乙情，要與
    證人卓金旺於原審審理中證述：前開FM2 的藥包上，有寫被
    告母親的名字等語（見原審卷第233 頁、第234 頁），及證
    人顏妙玲於偵訊中證述：警方人員所扣獲之藥丸，是被告母
    親因精神病所服用之藥物等語（見偵查卷(二)第99頁），互符
    一致；且被告母親曾文菊因病而會每月至慈惠醫院就診並領
    取含有FM2 成分之藥品服用之事實，有慈惠醫院98年4 月17
    日98附慈精字第0981108 號函暨附件在卷可稽（見原審卷第
    43頁至第45頁），足認被告所述此節要與事實相符，堪以採
    信。又被告辯稱：伊母親安眠藥的藥袋上面是寫英文，伊看
    不懂，不知道該安眠藥是FM2 乙節，經原審就此向慈惠醫院
    函詢結果，據該院函覆稱：開立含有FM2 成分之藥物與病患
    服用時，藥袋標示不會特別標明該藥物係第三級毒品，僅會
    標示相關藥品資料、副作用及注意事項，並另標示避免將藥
    品交給他人服用，以免危險，但此部分係指所有藥品，都應
    避免交給他人服用，不單僅有管制藥品等語，有該院98年10
    月16日98附慈精字第0983292 號函1 份在卷可稽（見原審卷
    第310 頁）；再佐以慈惠醫院所檢附與本院參酌之曾文菊領
    用含FM2 成分藥品之藥袋顯示，該藥袋上之藥品名稱為「RO
    HYPNOL」，中文名稱標示為「美得眠」，成分名稱則記載為
    「Flunitrazepam 」（見原審卷第311 頁），雖其中之「Fl
    unitrazepam 」，即一般俗稱FM2 之英文名稱，然因該「Fl
    unitrazepam 」乃非一般人日常生活中所會接觸之管制藥品
    名稱，故除非係具有相關知識之專業人士，否則就一般社會
    大眾而言，實難以上開藥袋註明藥物成分含有「Flunitraze
    pam 」乙情，即知悉該藥物含有第三級毒品FM2 成分，而依
    本院卷內所存之證據，並無從證明被告係有相關知識之專業
    人士，則其前揭所辯，自堪予以採信。從而，被告雖有轉讓
    其母親所服用之安眠藥與證人卓金旺，然其既無從知悉該安
    眠藥內含有第三級毒品FM2 成分，即無法認定其有轉讓第三
    級毒品之主觀犯意，而難論認其有被訴之轉讓第三級毒品犯
    行。
七、關於被告上述被訴犯罪事實(五)即涉嫌意圖販賣而持有第三級
    毒品愷他命部分，檢察官認被告涉有此部分罪嫌，主要係以
    被告之供述、證人顏妙玲之證述、卷附通訊監察譯文、憲兵
    司令部刑事鑑識中心鑑定書及扣案如附表2 編號B03 、B08
    、B09 、B10 所示之4 包第三級毒品愷他命、扣案如附表2
    編號B46 所示之4 本記事本等為其論據。訊據被告堅詞否認
    有此部分之意圖販賣而持有第三級毒品犯行，辯稱：扣案之
    愷他命，係伊友人黃憲合所寄放物品之一部，且係憲兵隊人
    員於查獲時，從扣案的盤子上所刮下，伊根本不知道有這些
    愷他命，自無意圖販賣而持有之情形，如果伊知道的話，早
    就刮下來吸食等語。經查：
  (一)警方人員於97年12月2 日下午5 時50分許，持原審法院核發
    之搜索票，至證人顏妙玲位在高雄縣鳳山市○○路268 之9
    號5 樓之住處實施搜索時，在證人顏妙玲房間內，扣得被告
    所持有之如附表2 編號B03 、B08 、B09 、B10 所示物品，
    而該等物品經送驗結果，確均為第三級毒品愷他命等事實，
    有本件搜索扣押筆錄及扣押物品目錄表（見警卷第87頁至第
    92頁）、憲兵司令部刑事鑑識中心97年12月29日憲直刑鑑字
    第0970002019號鑑定書（見偵查卷(二)第68頁至第70頁）在卷
    可稽，並為被告所不否認，堪以認定。
  (二)本件扣案如附表2 編號B46 所示之4 本記事本，其上記載有
    「潘覺凡，500 」、「阿旺，3100＋3500」、「傑仔，4000
    」、「志瑜，400 （衣服×1 ）」、「心慧×2 ，800 」、
    「罐頭×6 ，2000」、「罐頭×5 ，2000」等疑似記載毒品
    交易之內容（見偵2 卷第63至67頁）；且證人顏妙玲於偵訊
    中證述：扣案筆記本內所記載之內容，是被告叫伊幫忙寫的
    ，裡面記載潘覺凡、阿旺、傑仔等人欠被告的錢，應該是毒
    品的錢，至於×2 、×5 、×6 等，則是表示愷他命的數量
    ，而「衣服×1 」中之「衣服」，係指搖頭丸等語（見偵查
    卷(二)第98頁）。再佐以依卷附門號0000000000號行動電話於
    97年11月21日夜間7 時10分許之通訊監察譯文所示，使用門
    號0000000000號行動電話之人，有向門號0000000000號行動
    電話之使用人，表示「我剩最後2,000 元的東西，幫我銷一
    銷，快點」乙語（見警卷第25頁），且被告亦自承當時係其
    與證人高啟榮間為前揭對話，並供陳：伊於上開通訊監察譯
    文中，請高啟榮幫忙將2000元的東西銷一銷，係要請高啟榮
    幫忙銷售愷他命等語（見偵查卷第31頁），而足用以證明被
    告似有販賣第三級毒品愷他命情事。然依被告於偵訊中所述
    ，其本身亦有施用第三級毒品愷他命之習（見偵查卷(二)第87
    頁），且扣獲之第三級毒品愷他命，驗前淨重共計0.734 公
    克，數量甚微，要與一般施用毒品者所可能持有毒品之數量
    相合，則被告究係基於販賣之意圖而持有上開第三級毒品愷
    他命？或基於販賣以外之其他目的而持有上開第三級毒品愷
    他命？甚或如其如所辯，其根本未有持有扣案第三級毒品愷
    他命之主觀犯意？實難遽斷，尚無從僅憑前揭被告供述、證
    人顏妙玲證詞、通訊監察譯文及扣案記事本所載內容，即為
    不利於被告之認定。
  (三)關於被告辯稱前揭扣案之第三級毒品愷他命，係其友人黃憲
    合所寄放乙節，卷內雖無任何證據可佐其辯述內容係屬可採
    ，然就其辯稱扣案之第三級毒品愷他命，係高雄憲兵隊人員
    自從扣案之拖盤上所刮取部分，要與證人顏妙玲於偵訊中證
    述：現場扣到之粉末及結晶，原本卡在盤子上面，是憲兵隊
    的人把他刮下來的等語（見偵查卷(二)第35頁）相符，且扣案
    如附表2 編號B20 所示之4 只拖盤，經送驗結果，其上亦確
    均有第三級毒品愷他命成分，有法務部調查局98年4 月23日
    調科壹字第09800225230 號函在卷可稽（見原審卷第61頁）
    ，參以證人即當時參與搜索之高雄憲兵隊人員乙○○於本院
    99年3 月8 日審理時結證稱：高雄憲兵隊於97年12月2 日，
    在高雄縣鳳山市○○路268 之9 號5 樓搜索時，我有參與，
    但我不知道在現場查扣的不明粉末及結晶體，是在何處查獲
    的，因為這件事情不是我承辦的；我只知道參與第一部份搜
    索的是誰，但是我不知道是誰查獲的等語（見本院卷第81頁
    ），足認被告所辯此情應與事實相符，自堪予以採認（至查
    獲本案之高雄憲兵隊部分，經原審函詢結果，其函覆稱：因
    本案蒐證光碟並未留存，故無法查知扣案之第三級毒品愷他
    命是否係自其他物品處刮取後另行包裝，有該隊98年9 月15
    日憲隊高雄字第0980000855號函可稽，見原審卷第186 頁）
    。本件扣案之第三級毒品愷他命於查獲之時，既係由高雄憲
    兵隊人員自扣案之拖盤上所刮取，而非逐包予以分裝妥當，
    則此即與一般意圖販賣而持有毒品者，會將所持有之毒品予
    以分裝待售之情形未符；況拖盤者，又係施用第三級毒品愷
    他命之人常會使用之器具（此由本件高雄憲兵隊扣押物品目
    錄表就如附表2 編號B20 所示之拖盤，係記載「疑似施用毒
    品用拖盤」乙情，即足為佐，見警卷第90頁），是依該等第
    三級毒品愷他命原本存在之狀態，自係以施用後所剩餘，或
    是預備用以吸食，較有可能，益徵被告並無被訴之意圖販賣
    而持有第三級毒品愷他命犯行。
  (四)本件被告行為時，關於非意圖販賣而持有第三級毒品之行為
    ，並未有定有刑罰；而其行為後，毒品危害防制條例雖增設
    第11條第5 項規定，而就非意圖販賣而持有第三級毒品純質
    淨重達20公克以上者，明定應予處罰，然本件被告所涉嫌持
    有之第三級毒品數量，其純質淨重未達20公克以上，亦即無
    論依修正前、後之毒品危害防制條例，均屬不處罰之行為，
    自無因上開毒品危害防制條例之修正，而對此部分審究有關
    刑法第1 條「罪刑法定主義」之適用，附此敘明。
八、關於被告上述被訴犯罪事實(六)即涉嫌製造第二級毒品甲基安
    非他命部分，檢察官認被告涉有此部分罪嫌，主要係以被告
    之供述、證人顏妙玲之證述、卷附通訊監察譯文、憲兵司令
    部刑事鑑識中心鑑定書，及扣案如附表2 編號B01 所示之物
    及扣案如附表2 所示之化學藥劑等為其論據。訊據被告則堅
    詞否認有此部分之製造第二級毒品犯行，辯稱：扣案如附表
    2 所示之含有第二級毒品甲基安非他命成分之液體、器具、
    化學原料等物品，均非伊所有，而是伊1 位名叫黃憲合的友
    人寄放在伊那邊，當時黃憲合說要去大陸，拿1 萬元給伊，
    叫伊幫忙保管，而伊於97年10月開始，分2 次將該等物品搬
    去顏妙玲住處，伊並無製造第二級毒品甲基安非他命之行為
    等語。經查：
  (一)警方人員於97年12月2 日下午5 時50分許，持原審法院核發
    之搜索票，至證人顏妙玲位在高雄縣鳳山市○○路268 之9
    號5 樓之住處執行搜索時，在證人顏妙玲房間內，扣得被告
    所持有之如附表2 編號B01 至B55 所示物品之事實，業據被
    告供承不諱，並有本件搜索扣押筆錄及扣押物品目錄表在卷
    可稽（見警卷第87頁至第92頁），堪以認定。
  (二)證人顏妙玲於偵訊及原審審理中固證述：伊有見過被告在用
    扣案的器具，但伊不知道被告在作什麼，就是見到他拿在手
    上，被告當時有要伊不要管那麼多等語（見偵查卷(二)第99頁
    、原審卷第244 頁），惟其既證述不知被告使用扣案器具從
    事何事，則是否能以其曾經目擊被告使用該等器具，即謂被
    告有使用該等器具製造第二級毒品甲基安非他命？實非無疑
    ；再佐以證人顏妙玲於原審審理中另證述：被告使用扣案器
    具時，伊並沒有聞到任何氣味，且同住在家中之伊父親及弟
    弟，亦未曾向伊表示家中有怪味道等語（見原審卷第245 頁
    ），而製造第二級毒品甲基安非他命過程中，會產生濃厚之
    臭味乙情，曾多次為新聞媒體所報導，並係本院職務上已知
    之事實，則證人顏妙玲及其家人，既未曾在其家中發覺有異
    味產生，益徵證人顏妙玲目擊被告使用扣案器具，要與製造
    第二級毒品甲基安非他命無關，是無由以證人顏妙玲上開證
    述內容，為不利於被告之認定。
  (三)依卷附門號0000000000號行動電話於97年12月2 日下午4 時
    11分許之通訊監察譯文所示（見警卷第29頁至第31頁），使
    用門號0000000000號行動電話之人，與門號0000000000行動
    電話之使用人，於該次通話中，有提及「黃麻素」乙詞（實
    際上應指製造第二級毒品甲基安非他命之原料「麻黃素」）
    ，是該次之對話內容，似有討論關於製造第二級毒品甲基安
    非他命之流程。訊據被告則不否認上開通訊監察譯文，係其
    與證人黃俊傑間之對話，惟辯稱：黃俊傑於該次通話中係向
    伊表示，如果所施用的甲基安非他命沒有效果，加入鹽酸就
    會有效果，而會提到麻黃素，是指施用時如果沒有效果，就
    是未加麻黃素，當時的對話內容，只是在討論如何改良，並
    不是在談論製造甲基安非他命的技術等語。而依上開通訊監
    察譯文所示，被告與證人黃俊傑當時之對話內容約略如下：
    黃俊傑：我現在用別人的東西，感覺不錯。
    甲○○：哪種顏色的？黃色的嗎？
    黃俊傑：嗯。
    甲○○：這樣我知道了，那是我這種下去改的。
    黃俊傑：用鹽酸下去改喔？
    甲○○：不是用鹽酸吧，我不會改。
    黃俊傑：我也是這樣想，因為他那個味道很重。
    甲○○：這種東西改過的話，有時候會變的很有效。我不會
            改，他那種冬瓜味道，不知道怎麼用的。我有吃過
            ，我覺得一樣的。
    黃俊傑：你要去買一粒的那種下去改。
    甲○○：鹽酸還有一粒的喔，真的假的？
    黃俊傑：我會騙你嗎？一罐沒多少，然後參在一起，你先用
            一點點下去試，然後下去提煉。
    甲○○：可以改就對了？
    黃俊傑：可以，但你還是要放一點黃麻素下去。
    依據前開對話內容所示，被告與證人黃俊傑多次提到「改」
    乙詞，是渠2 人顯係就已經存在之物品進行討論，方會有改
    良、改進之問題，準此，被告所執前揭辯詞，即難遽論係屬
    無據。況且，縱認被告與證人黃俊傑前揭通話內容，係在討
    論製造第二級毒品甲基安非他命之方法，然渠2 人該次之通
    話時間為97年12月2 日下午4 時11分許，而被告則係於同日
    下午5 時50分許遭搜索查獲，業如前述，則其是否能於與證
    人黃俊傑通話後不到2 小時之時間，即已有著手製造第二級
    毒品甲基安非他命之行為？甚有所疑，因此，尚無從以上開
    通訊監察譯文，遽為不利於被告之認定。
  (四)關於被告辯稱前揭扣案之如附表2 所示之含有第二級毒品甲
    基安非他命成分之液體、器具、化學原料等物品，係其友人
    黃憲合所寄放乙節，卷內雖無任何證據可佐其辯述內容係屬
    可採。然關於第二級毒品甲基安非他命之製造流程，可分為
    鹵化、氫化及純化3 階段，其中鹵化階段，係將甲基安非他
    命之原料「麻黃素」，製成氯假麻黃素（俗稱粗胚），而氫
    化階段，則係將氯假麻黃素，製成含有甲基安非他命成分之
    水溶液（俗稱鹵水或黑水），最末之純化階段，係將含有甲
    基安非他命成分之水溶液加入氯化鈉（即食鹽）後經加熱設
    備熬煮，置於冰櫃低溫冷凍，使甲基安非他命結晶生成，此
    有法務部調查局98年4 月23日調科壹字第09800225230 號函
    在卷可稽（見原審卷第60頁、第61頁）。而本件被告遭扣獲
    之物品中，並未有何製造第二級毒品甲基安非他命之原料「
    麻黃素」，且扣案物品中，可能用以製造第二級毒品甲基安
    非他命之扣案如附表2 編號B25 至B30 所示之器具，經送法
    務部調查局鑑定結果，其內亦均未發現有何甲基安非他命成
    分存在，有該局出具之扣押物品分析結果表附卷足按（見原
    審卷第67頁）。雖扣案如附表2 編號B01 所示之物，經送憲
    兵司令部刑事鑑識中心鑑定結果，認其內含有第二級毒品甲
    基安非他命成分，有該中心出具之鑑定書在卷足按（見偵查
    卷(二)第70頁），惟經檢察官再送法務部調查局予以詳細分析
    其內成分，該局鑑認：上開液體中雖含有第二級毒品甲基安
    非他命成分，然其純度僅有0.000878％，純質淨重則僅有0.
    00396 公克，有上開法務部調查局98年4 月23日調科壹字第
    09800225230 號函在卷可稽，而以上開液體中所含第二級毒
    品甲基安非他命純度甚低乙情觀之，則其內所含之第二級毒
    品甲基安非他命，究係因製造所得？或僅係因不小心沾染而
    導致前開液體中含有第二級毒品甲基安非他命成分？實有可
    疑，是亦難由本件之扣案物品，論認被告有何製造第二級毒
    品甲基安非他命之行為。
九、本件檢察官認被告涉嫌如附表1 編號1 至6 所示犯行所憑之
    證據，均尚未達於通常一般之人均不致有所懷疑，而得確信
    其為真實之程度，依刑事訴訟制度「倘有懷疑，即從被告之
    利益為解釋」、「被告應被推定為無罪」之原則，即難據以
    為被告不利之認定。此外，復查無其他積極之證據，足資認
    定被告有何被訴如附表1 編號1 至6 所示犯行，自屬不能證
    明被告犯罪，依首開說明，自應就此等部分，另為被告無罪
    之諭知。至起訴書「證據並所犯法條欄」第2 項，固就扣案
    之第三級毒品愷他命、FM2 請求予以銷燬，及就扣案之記事
    本請求宣告沒收，然無主刑即無從刑之主從不可分關係，業
    經最高法院著有78年台非字第72號判例闡釋在案，是檢察官
    起訴書內既已敘明就扣案之第三級毒品愷他命、FM2 ，係依
    毒品危害防制條例第18條第1 項規定聲請予以銷燬（實際上
    依該條之規定，得予為刑事上之沒收銷燬者，僅限於第一、
    二級毒品及專供製造或施用第一、二級毒品之器具，不包括
    第三級毒品），另就聲請沒收扣案記事本部分，則係以刑法
    第38條第1 項第2 款規定為據，並未提及係本於刑法第40條
    第2 項規定為聲請單獨沒收違禁物之意旨，則前揭聲請應係
    以本件被告犯行經法院認定有罪時之促請法院宣告沒收銷燬
    及沒收之發動，尚難認有單獨聲請沒收之情。是此等部分既
    應諭知無罪判決，自不得併予宣告沒收銷燬或沒收上開物品
    ，而應由檢察官另為適法之處理，附此敘明。
十、原判決關於被告被訴無罪部分，以不能證明被告甲○○犯罪
    ，而諭知被告無罪之判決，經核並無不合。檢察官上訴意旨
    ，則以：(一)判決書附表1 編號1 所示之被訴犯罪事實部分：
    谷魏與被告並無任何仇隙，業據證人谷魏於原審證稱屬實，
    ，其實無誣陷被告之動機，且證人谷魏先於軍事檢察官訊問
    時陳稱：伊於民國97年8 月16日凌晨2 時許，向友人綽號「
    阿坤」位於高雄縣鳳山市的住處，購買甲基安非他命1 包等
    語，復於原審證稱：伊於97年8 月16日，也有向被告購買甲
    基安非他命，時間應該不是在凌晨，但詳細時間伊忘記了，
    且被告交付毒品給伊的地點，伊也不記得等語，前後2 次供
    述情節大致一致，證人谷魏既無誣陷被告之動機，是證人谷
    魏前揭證述，非屬不可採。(二)判決書附表1 編號2 所示之被
    訴犯罪事實部分：依被告與證人賴建元間，於97年11月4 日
    下午6 時15分許之對話內容，被告顯然已與證人賴建元就買
    賣第二級毒品甲基安非他命之必要事項（即買賣標的、價金
    ）意思表示一致，僅因被告當時無適當交通工具，可至履行
    地（即潮洲）交付買賣標的，故向證人賴建元表示「我知道
    啊，所以我現在要先打給我朋友看他下班了沒。」以延後履
    行時間，原審認定被告與證人賴建元就買賣毒品事宜未達成
    合致，令人費解。(三)判決書附表1 編號3 所示之被訴犯罪事
    實部分：原審認此部分係證人高啟榮約定以1,400 元之代價
    ，將第二級毒品甲基安非他命販賣與被告，而非被告欲以1,
    400 元之代價，販賣第二級毒品甲基安非他命與證人高啟榮
    ，縱然屬實，惟被告與高啟榮於電話中提及「我就沒有零錢
    可以賺了」，意指若被告取得毒品之成本過高，即壓縮其轉
    賣利潤，足見被告係為轉賣毒品而向高啟榮販入毒品，被告
    復與高啟榮就購買毒品之意思達成合致，其後被告是否已有
    販入毒品，是否仍無販入毒品犯行之餘地，原審未就此部分
    詳加審酌說明，要欠妥當。(四)判決書附表1 編號4 所示之被
    訴犯罪事實部分：原審已認定被告於客觀上確有轉讓其母親
    曾文菊所服用含有FM2 成分之安眠藥與卓金旺之事實，又其
    母親之藥袋上既列有藥品成分「Flunitrazepam 」，依現今
    網路查詢管道之發達程度，實無須具有醫藥專業知識之人，
    始得以查悉該藥品內含有FM2 成分，原審如此認知，要與現
    況不符；況被告平時即有接觸毒品，本件復於其女友顏妙玲
    位於高雄縣鳳山市○○路268 之9 號5 樓住處，扣有含FM2
    成分之藥丸25顆、28顆，足見被告對於FM2 並不陌生，原審
    僅以被告非具醫藥專業背景，即採信被告主觀上不知其所轉
    讓與卓金旺之藥品含有FM2 成分，要非妥當。(五)判決書附表
    1 編號5 所示之被訴犯罪事實部分：本件查扣之第三級毒品
    愷他命，驗前淨重共計0.734 公克，究是否如被告及證人顏
    妙玲所稱：係從扣案之拖盤所刮取下來等語，本件當時蒐證
    光碟雖已不復存在，惟仍應傳喚當時在場之憲兵隊人員到庭
    說明，以查明實情，原審輕信被告及與其有利害關係之女友
    顏妙玲之陳述，難謂周詳。(六)判決書附表1 編號6 所示之被
    訴犯罪事實部分：被告曾與黃俊傑於電話中討論如何改良毒
    品，業據被告自陳在卷，依被告與黃俊傑之談話內容，卻無
    法排除係針對被告已製造出之毒品討論如何精進改良之可能
    ，原審未予詳查，即予論斷，要非妥當；又本件復扣得含有
    甲基安非他命成分之液體1 瓶，雖該液體所含甲基安非他命
    之純地甚低，然被告倘無製造甲基安非他命，其保存含有低
    劑量之含甲基安非他命成分之液體，實不尋常，苟真如原審
    所推測係不小心沾染導致液體中含有第二級毒品甲基安非他
    命成分，被告必定毫無察覺，實無保管該瓶液體之必要，原
    審就此部分未予審酌，其判決難謂周詳等為由，指摘原判決
    該部分不當云云。然查：(一)判決書附表1 編號1 所示之被訴
    犯罪事實部分：證人谷巍雖於原審審理證述：伊於97年8 月
    16日，也有向被告購買甲基安非他命，時間應該不是在凌晨
    ，但詳細的時間伊忘記了，且被告交付毒品給伊的地點，伊
    也不記得了等語，然其於軍事檢察官偵訊中則陳稱：伊於97
    年8 月16日凌晨2 時許，在綽號「阿坤」之友人（即被告）
    位在高雄縣鳳山市的住處，以1,000 元之代價，向「阿坤」
    購買甲基安非他命1 包，並當場用玻璃球燃燒施用等語，而
    就其於97年8 月16日向被告購買毒品時間點，先後所述不相
    一致，且其間歧異頗大，且卷內並無其他事證，足資佐證證
    人谷巍前開陳述要屬確認可信，參以卷附門號0000000000號
    行動電話於97年8 月15日至97年8 月16日之通聯紀錄顯示，
    證人谷巍所使用之門號0000000000號、0000000000號行動電
    話，僅有於97年8 月15日下午5 時13分許至同日夜間8 時15
    分許間，有與被告使用之門號0000000000號行動電話為通聯
    之情，於97年8 月16日凌晨0 時至同日上午6 時，則均無相
    互通聯之情形，而此與買賣毒品雙方於將見面交易時，多會
    以電話聯繫確認交易之時間、地點乙情，要有未合，益徵被
    告並無被訴之於97年8 月16日凌晨2 時許，高雄縣鳳山市某
    處，以500 元至1,000 元之代價，販賣第二級毒品甲基安非
    他命與證人谷巍之情形。(二)關於被告涉嫌販賣第二級毒品甲
    基安非他命給賴建元部分，依據被告與賴建元間通訊監察譯
    文內容，再佐以被告自陳譯文中所謂之「圖」、「半半」等
    語，分別係表示第二級毒品甲基安非他命及其數量等情觀之
    ，被告於與證人賴建元為前揭通聯時，應係證人賴建元欲直
    接向被告購買第二級毒品甲基安非他命，然由該通訊監察譯
    文亦可看出，被告當時因不熟悉路程及無適當之交通工具，
    故未承諾販賣第二級毒品甲基安非他命與證人賴建元，僅表
    示嗣後再行聯絡，又依上開門號0000000000號行動電話之通
    聯紀錄顯示，於證人賴建元撥打上開電話與被告後，迄於當
    日午夜12時止，被告並未有撥打電話與證人賴建元前開（08
    ）0000000 號電話，或上開通訊監察譯文中，證人賴建元自
    稱使用之門號0000000000號行動電話之情，僅前開（08）00
    00000 號電話，於是日夜間11時18分許，有再次撥打1 通電
    話與被告之情，而徵被告辯稱其僅係敷衍證人賴建元等語，
    應堪採信，依本案卷內所存之其他資料，並無從證明被告與
    證人賴建元間，業就買賣上開毒品事宜達成意思表示之合致
    ，依據前開說明，即難認被告已著手此部分之販賣毒品行為
    ，自難認定被告有此部分之販賣第二級毒品未遂犯行。(三)被
    告涉嫌販賣第二級毒品甲基安非他命與證人高啟榮未遂部分
    ，依卷附門號0000000000號行動電話於97年11月10日上午11
    時許，與高啟榮門號0000000000號行動電話之通訊監察譯文
    所示，當時係被告欲向證人高啟榮購買物品無誤，且過程中
    被告亦確有向證人高啟榮殺價之情，因此，當時被告與證人
    高啟榮商論買賣之標的物，倘如公訴意旨所稱，係第二級毒
    品甲基安非他命，因此，上開通訊監察譯文，自不足作為被
    告有此部分被訴犯行之證據。至被告於上開對話過程中，雖
    曾向證人高啟榮陳稱：「我就沒有零錢可以賺了」乙語，顯
    示被告似計畫於向證人高啟榮購得毒品後，另行轉售圖利，
    然被告之後是否確有著手轉售行為？卷內並無證據可證，且
    此亦與其被訴販賣第二級毒品甲基安非他命與證人高啟榮之
    犯罪事實無涉，且由卷內資料亦無從得知被告已有自高啟榮
    處販入毒品，自無由以之作為不利於被告之認定，自難認定
    被告有此部分之販賣第二級毒品未遂犯行。(四)被告涉嫌轉讓
    第三級毒品FM2 與證人卓金旺部分，證人卓金旺係如何取得
    第三級毒品FM2 乙節，其於偵訊中證述：伊遭警方人員查獲
    時所扣得之FM2 ，是被告於97年9 、10月間拿給伊的，當時
    因為伊會睡不著，所以去向被告拿，被告是在他旗山的住處
    拿給伊的，數量是1 顆，那顆藥好像是被告母親生病所服用
    的藥物等語，其於原審審理中並證述：伊取得上開FM2 後，
    原本想加入飲料中服用，所以有將之壓碎，而壓碎的過程中
    ，伊並未加入其他物品等語，再佐以被告遭扣獲之如附表2
    編號B17 、B18 所示含有第三級毒品FM2 成分之藥丸（即係
    被告母親所服用之安眠藥），平均每顆淨重約0.2 公克，而
    證人卓金旺上開遭查獲之第三級毒品FM2 淨重，未較該等藥
    丸每顆平均淨重為重乙情，足認證人卓金旺上開證述應與事
    實相符（蓋其遭查獲之第三級毒品FM2 淨重若較上開藥丸每
    顆平均淨重為重，則其遭查獲之第三級毒品FM2 ，顯然非係
    被告給予之「1 顆」藥丸壓碎後之結果，至於淨重較低之原
    因，應係證人卓金旺於壓碎過程中產生減損所致），則證人
    卓金旺上開遭查獲之第三級毒品FM2 ，係由被告所轉讓之事
    實，堪可認定。被告辯稱：伊母親安眠藥的藥袋上面是寫英
    文，伊看不懂，不知道該安眠藥是FM2 乙節，經原審就此向
    慈惠醫院函詢結果，據該院函覆稱：開立含有FM2 成分之藥
    物與病患服用時，藥袋標示不會特別標明該藥物係第三級毒
    品，僅會標示相關藥品資料、副作用及注意事項，並另標示
    避免將藥品交給他人服用，以免危險，但此部分係指所有藥
    品，都應避免交給他人服用，不單僅有管制藥品等語，有該
    院98年10月16日98附慈精字第0983292 號函1 份在卷可稽；
    再佐以慈惠醫院所檢附與本院參酌之曾文菊領用含FM2 成分
    藥品之藥袋顯示，該藥袋上之藥品名稱為「ROHYPNOL」，中
    文名稱標示為「美得眠」，成分名稱則記載為「Flunitraze
    pam 」（見原審卷第311 頁），雖其中之「Flunitrazepam
    」，即一般俗稱FM2 之英文名稱，然因該「Flunitrazepam
    」乃非一般人日常生活中所會接觸之管制藥品名稱，故除非
    係具有相關知識之專業人士，否則就一般社會大眾而言，實
    難以上開藥袋註明藥物成分含有「Flunitrazepam 」乙情，
    即知悉該藥物含有第三級毒品FM2 成分，而依卷內所存之證
    據，並無從證明被告係有相關知識之專業人士，則其前揭所
    辯，自堪予以採信。從而，被告雖有轉讓其母親所服用之安
    眠藥與證人卓金旺，然其既無從知悉該安眠藥內含有第三級
    毒品FM2 成分，即無法認定其有轉讓第三級毒品之主觀犯意
    ，而難認定其有被訴之轉讓第三級毒品犯行。(五)被告涉嫌意
    圖販賣而持有第三級毒品愷他命部分，然被告本身有施用第
    三級毒品愷他命之習，且扣獲之第三級毒品愷他命，驗前淨
    重共計0.734 公克，數量甚微，要與一般施用毒品者所可能
    持有毒品之數量相合，參以被告辯稱前揭扣案之第三級毒品
    愷他命，係其友人黃憲合所寄放乙節，卷內雖無任何證據可
    佐其辯述內容係屬可採，然就其辯稱扣案之第三級毒品愷他
    命，係高雄憲兵隊人員自從扣案之拖盤上所刮取部分，要與
    證人顏妙玲於偵訊中證述：現場扣到之粉末及結晶，原本卡
    在盤子上面，是憲兵隊的人把他刮下來的等語（見偵查卷(二)
    第35頁）相符，至於實情如何？經檢察官聲請本院傳訊當時
    參與搜索之高雄憲兵隊人員乙○○到庭交互詰問，然證人乙
    ○○於本院99年3 月8 日審理時結證稱：高雄憲兵隊於97年
    12月2 日，在高雄縣鳳山市○○路268 之9 號5 樓搜索時，
    我有參與，但我不知道在現場查扣的不明粉末及結晶體，是
    在何處查獲的，因為這件事情不是我承辦的；我只知道參與
    第一部份搜索的是誰，但是我不知道是誰查獲的等語（見本
    院卷第81頁），故亦無從證實被告所辯不足採；且扣案如附
    表2 編號B20 所示之4 只拖盤，經送驗結果，其上亦確均有
    第三級毒品愷他命成分，有法務部調查局98年4 月23日調科
    壹字第09800225230 號函在卷可稽，足認被告所辯此情應與
    事實相符，自堪予以採認（至查獲本案之高雄憲兵隊部分，
    經原審函詢結果，其函覆稱：因本案蒐證光碟並未留存，故
    無法查知扣案之第三級毒品愷他命是否係自其他物品處刮取
    後另行包裝，有該隊98年9 月15日憲隊高雄字第0980000855
    號函可稽，見原審卷第186 頁）。
    本件扣案之第三級毒品愷他命於查獲之時，既係由高雄憲兵
    隊人員自扣案之拖盤上所刮取，而非逐包予以分裝妥當，則
    此即與一般意圖販賣而持有毒品者，會將所持有之毒品予以
    分裝待售之情形未符；況拖盤者，又係施用第三級毒品愷他
    命之人常會使用之器具（此由本件高雄憲兵隊扣押物品目錄
    表就如附表2 編號B20 所示之拖盤，係記載「疑似施用毒品
    用拖盤」乙情，即足為佐，見警卷第90頁），是依該等第三
    級毒品愷他命原本存在之狀態，自係以施用後所剩餘，或是
    預備用以吸食，較有可能，益徵被告並無被訴之意圖販賣而
    持有第三級毒品愷他命犯行。(六)被告涉嫌製造第二級毒品甲
    基安非他命部分，證人顏妙玲雖於偵訊及原審審理中證述：
    伊有見過被告在用扣案的器具，但伊不知道被告在作什麼，
    就是見到他拿在手上，被告當時有要伊不要管那麼多等語，
    惟證人顏妙玲於原審審理中另證述：被告使用扣案器具時，
    伊並沒有聞到任何氣味，且同住在家中之伊父親及弟弟，亦
    未曾向伊表示家中有怪味道等語，而製造第二級毒品甲基安
    非他命過程中，會產生濃厚之臭味乙情，曾多次為新聞媒體
    所報導，並係本院職務上已知之事實，則證人顏妙玲及其家
    人，既未曾在其家中發覺有異味產生，益徵證人顏妙玲目擊
    被告使用扣案器具，要與製造第二級毒品甲基安非他命無關
    ，是無由以證人顏妙玲上開證述內容，為何不利於被告之認
    定。又依卷附門號0000000000號行動電話於97年12月2 日下
    午4 時11分許之通訊監察譯文所示，有與門號0000000000行
    動電話之使用人，於該次通話中，有提及「黃麻素」乙詞（
    實際上應指製造第二級毒品甲基安非他命之原料「麻黃素」
    ），是該次之對話內容，似有討論關於製造第二級毒品甲基
    安非他命之流程。訊據被告則不否認上開通訊監察譯文，係
    其與證人黃俊傑間之對話，然依據前開對話內容所示，被告
    與證人黃俊傑多次提到「改」乙詞，是渠2 人顯係就已經存
    在之物品進行討論，方會有改良、改進之問題，準此，被告
    所執前揭辯詞，即難遽論係屬無據。況且，縱認被告與證人
    黃俊傑前揭通話內容，係在討論製造第二級毒品甲基安非他
    命之方法，然渠2 人該次之通話時間為97年12月2 日下午4
    時11分許，而被告則係於同日下午5 時50分許遭搜索查獲，
    業如前述，則其是否能於與證人黃俊傑通話後不到2 小時之
    時間，即已有著手製造第二級毒品甲基安非他命之行為？甚
    有所疑，因此，尚無從以上開通訊監察譯文，遽為不利於被
    告之認定。又本件被告遭扣獲之物品中，並未有何製造第二
    級毒品甲基安非他命之原料「麻黃素」，且扣案物品中，可
    能用以製造第二級毒品甲基安非他命之扣案如附表2 編號B2
    5 至B30 所示之器具，經送法務部調查局鑑定結果，其內亦
    均未發現有何甲基安非他命成分存在，有該局出具之扣押物
    品分析結果表附卷足按。雖扣案如附表2 編號B01 所示之物
    ，經送憲兵司令部刑事鑑識中心鑑定結果，認其內含有第二
    級毒品甲基安非他命成分，有該中心出具之鑑定書在卷足按
    （見偵查卷(二)第70頁），惟經檢察官再送法務部調查局予以
    詳細分析其內成分，該局鑑認：上開液體中雖含有第二級毒
    品甲基安非他命成分，然其純度僅有0.000878％，純質淨重
    則僅有0.00396 公克，有上開法務部調查局98年4 月23日調
    科壹字第09800225230 號函在卷可稽，而以上開液體中所含
    第二級毒品甲基安非他命純度甚低乙情觀之，則其內所含之
    第二級毒品甲基安非他命，究係因製造所得？或僅係因不小
    心沾染而導致前開液體中含有第二級毒品甲基安非他命成分
    ？是亦難由本件之扣案物品，論認被告有何製造第二級毒品
    甲基安非他命之行為。綜上，足見檢察官上訴，為無理由，
    應予駁回。
參、被告被訴免訴部分（附表1 編號7 ），因未據檢察官上訴，
    而告確定，併此敘明。至起訴書「證據並所犯法條欄」第2
    項，固就扣案之第二級毒品甲基安非他命請求宣告沒收銷燬
    ，然無主刑即無從刑之主從不可分關係，經最高法院著有78
    年台非字第72號判例闡釋在案，業如前述。而本件起訴書既
    已敘明係依毒品危害防制條例第18條第1 項規定聲請宣告沒
    收銷燬，並未提及係本於刑法第40條第2 項規定為聲請單獨
    沒收違禁物之意旨，則此項聲請應係以本件被告犯行經法院
    認定有罪時之促請法院宣告沒收銷燬之發動，尚難認有單獨
    聲請沒收違禁物之情。是此部分既應諭知原審免訴判決，自
    不得併予諭知宣告沒收銷燬扣案之3 包第二級毒品甲基安非
    他命，而應由檢察官另為適法之處理，附此敘明。
據上論斷，應依刑事訴訟法第369 條第1 項前段、第364 條、第
299 條第1 項前段、第368 條，98年5 月20日修正公布前毒品危
害防制條例第4 條第2 項、第3 項、第19條第1 項，刑法第11條
、第2 條第1 項前段、第51條第5 款，判決如主文。
本案經檢察官陳國全到庭執行職務。
中    華    民    國    99    年    3     月    15    日
                  刑事第二庭    審判長法  官  林正雄
                                      法  官  陳啟造
                                      法  官  黃壽燕
以上正本證明與原本無異。
無罪部分，被告不得上訴。
其餘如不服本判決應於收受本判決後10日內向本院提出上訴書狀
，其未敘述上訴理由者，並得於提起上訴後10日內向本院補提理
由書狀（均須按他造當事人之人數附繕本）「切勿逕送上級法院
」。
中    華    民    國    99    年    3     月    15    日
                                      書記官  齊椿華
附錄本判決論罪科刑法條：
98年5 月20日修正公布前毒品危害防制條例第4 條
製造、運輸、販賣第一級毒品者，處死刑或無期徒刑；處無期徒
刑者，得併科新臺幣1 千萬元以下罰金。
製造、運輸、販賣第二級毒品者，處無期徒刑或7 年以上有期徒
刑，得併科新臺幣7 百萬元以下罰金。
製造、運輸、販賣第三級毒品者，處5 年以上有期徒刑，得併科
新臺幣5 百萬元以下罰金。
製造、運輸、販賣第四級毒品者，處3 年以上10年以下有期徒刑
，得併科新臺幣3 百萬元以下罰金。
製造、運輸、販賣專供製造或施用毒品之器具者，處1 年以上7
年以下有期徒刑，得併科新臺幣1 百萬元以下罰金。
前5 項之未遂犯罰之。
附表1：
┌──┬──────────────────────────────┐
│編號│被訴之犯罪事實                                              │
├──┼──────────────────────────────┤
│ 1  │於97年8 月16日凌晨2 時許，在高雄縣鳳山市，販賣第二級毒品甲基│
│    │安非他命與谷巍                                              │
├──┼──────────────────────────────┤
│ 2  │於97年11月4 日，在屏東縣潮洲鎮，販賣第二級毒品甲基安非他命與│
│    │賴建元未遂                                                  │
├──┼──────────────────────────────┤
│ 3  │於97年11月10日，在高雄市○○路，販賣第二級毒品甲基安非他命與│
│    │高啟榮未遂                                                  │
├──┼──────────────────────────────┤
│ 4  │於97年9 月12日至同年10月10日間某日，在高雄縣旗山鎮，轉讓第三│
│    │級毒品FM2 與卓金旺                                          │
├──┼──────────────────────────────┤
│ 5  │於97年10月間某日，自某真實姓名、年籍不詳之人處，取得第三級毒│
│    │品愷他命後，意圖販賣而持有該等第三級毒品愷他命              │
├──┼──────────────────────────────┤
│ 6  │於97年10月間某日至同年12月2 日，在高雄縣鳳山市○○路268-9 號│
│    │5 樓，製造第二級毒品甲基安非他命                            │
├──┼──────────────────────────────┤
│ 7  │於97年11月間，自友人潘覺凡處，取得第二級毒品甲基安非他命3 包│
│    │後，意圖販賣而持有該等第二級毒品甲基安非他命                │
└──┴──────────────────────────────┘
附表2：
┌──┬────────────────────────┬────┐
│編號│扣案物品                                        │數量    │
├──┼────────────────────────┼────┤
│A01 │第二級毒品甲基安非他命（驗前淨重0.4816公克，驗後│1 包    │
│    │淨重0.4567公克）                                │        │
├──┼────────────────────────┼────┤
│A02 │第二級毒品甲基安非他命（驗前淨重0.0298公克，驗後│1 包    │
│    │淨重0.0152公克）                                │        │
├──┼────────────────────────┼────┤
│A03 │第二級毒品甲基安非他命（驗前淨重0.0624公克，驗後│1 包    │
│    │淨重0.0482公克）                                │        │
├──┼────────────────────────┼────┤
│A04 │NOKIA牌紫色行動電話（搭配門號0000000000號SIM卡）│1 具    │
├──┼────────────────────────┼────┤
│A05 │SONY ERICSSON 牌白色行動電話（搭配門號0000000000│1 具    │
│    │號SIM卡 ）                                      │        │
├──┼────────────────────────┼────┤
│B01 │含有第二級毒品甲基安非他命成分之液體            │1 瓶    │
├──┼────────────────────────┼────┤
│B02 │無毒品反應之潮解顆粒                            │1 盒    │
├──┼────────────────────────┼────┤
│B03 │第三級毒品愷他命（驗前淨重0.2845公克，驗後淨重  │1 包    │
│    │0.2480公克）（扣押物品目錄表標示為不明粉末）    │        │
├──┼────────────────────────┼────┤
│B04 │無毒品反應之粉末                                │1 包    │
├──┼────────────────────────┼────┤
│B05 │無毒品反應之結晶體                              │1 包    │
├──┼────────────────────────┼────┤
│B06 │無毒品反應之結晶體                              │1 包    │
├──┼────────────────────────┼────┤
│B07 │無毒品反應之結晶體                              │1 包    │
├──┼────────────────────────┼────┤
│B08 │第三級毒品愷他命（驗前淨重0.0140公克，驗後用罄）│1 包    │
│    │（扣押物品目錄表標示為不明粉末）                │        │
├──┼────────────────────────┼────┤
│B09 │第三級毒品愷他命（驗前淨重0.1148公克，驗後淨重  │1 包    │
│    │0.0810公克）（扣押物品目錄表標示為不明結晶體）  │        │
├──┼────────────────────────┼────┤
│B10 │第三級毒品愷他命（驗前淨重0.3207公克，驗後淨重  │1 包    │
│    │0.2821公克）（扣押物品目錄表標示為不明結晶體）  │        │
├──┼────────────────────────┼────┤
│B11 │電磁爐                                          │1 台    │
├──┼────────────────────────┼────┤
│B12 │電子磅秤                                        │1 台    │
├──┼────────────────────────┼────┤
│B13 │100公克砝碼                                     │1 個    │
├──┼────────────────────────┼────┤
│B14 │葡萄糖                                          │1 盒    │
├──┼────────────────────────┼────┤
│B15 │溫度計                                          │1 支    │
├──┼────────────────────────┼────┤
│B16 │無毒品反應之液體                                │1 瓶    │
├──┼────────────────────────┼────┤
│B17 │含有第三級毒品FM2 成分之藥丸（驗前淨重5.6094公克│28顆    │
│    │，驗後淨重5.4048公克）                          │        │
├──┼────────────────────────┼────┤
│B18 │含有第三級毒品FM2 成分之藥丸（驗前淨重5.0438公克│25顆    │
│    │，驗後淨重4.8398公克）                          │        │
├──┼────────────────────────┼────┤
│B19 │含有第三級毒品愷他命成分之卡片                  │3 張    │
├──┼────────────────────────┼────┤
│B20 │含有第三級毒品愷他命成分之托盤                  │4 個    │
├──┼────────────────────────┼────┤
│B21 │含有第二級毒品甲基安非他命及第三級毒品愷他命成分│2 組    │
│    │之吸食器                                        │        │
├──┼────────────────────────┼────┤
│B22 │含有第三級毒品愷他命成分之吸管                  │7 支    │
├──┼────────────────────────┼────┤
│B23 │空夾鏈袋                                        │1 包    │
├──┼────────────────────────┼────┤
│B24 │噴燈                                            │1 個    │
├──┼────────────────────────┼────┤
│B25 │含有第三級毒品愷他命成分之化學用玻璃燒瓶        │1 個    │
├──┼────────────────────────┼────┤
│B26 │含有第三級毒品愷他命成分之化學用玻璃試管        │1 個    │
├──┼────────────────────────┼────┤
│B27 │成核劑                                          │1 瓶    │
├──┼────────────────────────┼────┤
│B28 │含有第三級毒品愷他命成分之塑膠量杯              │2 個    │
├──┼────────────────────────┼────┤
│B29 │含有第三級毒品愷他命成分之塑膠漏斗              │1 個    │
├──┼────────────────────────┼────┤
│B30 │玻璃燒杯                                        │1 個    │
├──┼────────────────────────┼────┤
│B31 │甲苯                                            │1 瓶    │
├──┼────────────────────────┼────┤
│B32 │硫酸                                            │2 瓶    │
├──┼────────────────────────┼────┤
│B33 │化學工業用甘油                                  │1 瓶    │
├──┼────────────────────────┼────┤
│B34 │化學工業用氨水                                  │1 瓶    │
├──┼────────────────────────┼────┤
│B35 │藥用酒精                                        │1 瓶    │
├──┼────────────────────────┼────┤
│B36 │鹽酸                                            │1 瓶    │
├──┼────────────────────────┼────┤
│B37 │硫酸銅                                          │1 瓶    │
├──┼────────────────────────┼────┤
│B38 │水醋酸空瓶                                      │1 只    │
├──┼────────────────────────┼────┤
│B39 │硫酸結晶體                                      │1 瓶    │
├──┼────────────────────────┼────┤
│B40 │亞硫酸粉末                                      │1 瓶    │
├──┼────────────────────────┼────┤
│B41 │液咸                                            │1 瓶    │
├──┼────────────────────────┼────┤
│B42 │石綿網片                                        │1 片    │
├──┼────────────────────────┼────┤
│B43 │紅糖                                            │1 罐    │
├──┼────────────────────────┼────┤
│B44 │無毒品反應之粉末                                │1 罐    │
├──┼────────────────────────┼────┤
│B45 │無品反應之液體                                  │1 瓶    │
├──┼────────────────────────┼────┤
│B46 │記事本                                          │4 本    │
├──┼────────────────────────┼────┤
│B47 │碘                                              │1 瓶    │
├──┼────────────────────────┼────┤
│B48 │氯化鉀                                          │1 瓶    │
├──┼────────────────────────┼────┤
│B49 │松節油                                          │1 瓶    │
├──┼────────────────────────┼────┤
│B50 │湯匙                                            │3 支    │
├──┼────────────────────────┼────┤
│B51 │氫氧化鈉                                        │1 瓶    │
├──┼────────────────────────┼────┤
│B52 │草酸                                            │1 瓶    │
├──┼────────────────────────┼────┤
│B53 │檸檬酸結晶體                                    │1 瓶    │
├──┼────────────────────────┼────┤
│B54 │甲醇                                            │1 瓶    │
├──┼────────────────────────┼────┤
│B55 │濾紙                                            │1 盒    │
└──┴────────────────────────┴────┘

司法院資訊處製作；財團法人民間司法改革基金會備份。
